【裁判字號】    97,上重更(二),47
【裁判日期】    971216
【裁判案由】    毒品危害防制條例等
【裁判全文】
臺灣高等法院刑事判決            97年度上重更(二)字第47號
上  訴  人
即  被  告  丙○○
                    國民
                    （
選任辯護人  陳雅珍律師
上  訴  人
即  被  告  乙○○
                    國民
                      之2（
選任辯護人  蔡明熙律師
上  訴  人
即  被  告  甲○○
                    國民
選任辯護人  王淑琍律師
上列上訴人等因違反毒品危害防制條例等案件，不服臺灣臺北地
方法院九十五年度重訴字第一一七號，中華民國九十五年十二月
二十九日第一審判決（起訴案號：臺灣臺北地方法院檢察署九十
五年度偵字第九六六一號、第一○三四○號、第一○六二五號，
移送併辦案號：同署九十五年度偵字第一八九○五號），提起上
訴，經判決後，由最高法院第二次發回更審，本院判決如下：
    主  文
原判決關於丙○○、乙○○、甲○○部分均撤銷。
丙○○、乙○○、甲○○共同販賣第一級毒品，丙○○處有期徒
刑拾貳年，乙○○、甲○○，各處有期徒刑拾年。扣案如附表一
所示之第一級毒品海洛因沒收銷燬之；如附表二編號(一)至(七)、(九)
至(十三)所示之物均沒收。
    事  實
一、許文進（業經本院前審以共同販賣第一級毒品罪判處有期徒
    刑十五年確定）、丙○○、乙○○（綽號「孤呆」或「古呆
    」〈臺語〉）、甲○○（綽號「阿吉」或「阿弟仔」）四人
    ，均明知毒品海洛因係屬毒品危害防制條例第二條第二項第
    一款所列之第一級毒品（下稱海洛因），並屬行政院依據懲
    治走私條例第二條第三項規定公告之管制進口物品（係「懲
    治走私條例公告管制物品項目及其數額」甲項第四款規定之
    管制進出口物品），未經許可不得運輸、販賣、持有，亦不
    得私運進口，民國九十五年四月十四日之前某日，許文進思
    赴泰國販入海洛因，以包裹快遞寄送之方式走私入境牟利，
    邀丙○○、乙○○、甲○○參加，四人基於販賣、運輸第一
    級毒品海洛因，及行使偽造私文書之犯意聯絡與行為分擔，
    由乙○○先於九十五年四月十四日，應許文進之要求，以自
    己名義申辦0000000000號行動電話門號供作聯絡
    工具，再於九十五年四月十九日凌晨三時三十四分許，將「
    桃園縣龜山鄉○○村○○街三一五號（長樂旅社）」及「0
    000000000號行動電話門號」，以0000000
    000行動電話門號傳送簡訊至甲○○使用之000000
    0000行動電話門號，轉知許文進，作為寄送海洛因包裹
    之地址及聯絡電話，接著許文進與丙○○二人於同年四月二
    十一日搭機赴泰國接洽進口海洛因及安排走私入境事宜，抵
    達泰國後至同年月二十六日間某時，以不詳價格，向真實姓
    名年籍不詳綽號「阿龍」之成年男子購得第一級毒品海洛因
    二包（合計淨重一千二百八十點四四公克，純度百分之七十
    三點六一，純質淨重九百四十二點五三公克），將上開海洛
    因二包分別置入各一只大理石製品內密封後，再置於紙盒，
    並由「阿龍」幫忙書寫「NO.315   XIN  XINST.DA  DANG
    VILLAGE GUEI SHAN SHIANG TAOYUAN TAIWAN（即桃園縣龜
    山鄉○○村○○街三一五號）」為收件地址，及「 CHEN
    MING HUY（即陳明輝）」為收件人，「000000000
    0行動電話門號」為聯絡電話後，利用不知情之聯邦快遞公
    司人員，於九十五年四月二十六日由泰國空運運輸來我國，
    乙○○則於同日（二十六日）即投宿於上址長樂旅社，等待
    領取運抵國內之上開海洛因包裹，許文進與丙○○亦於翌日
    （二十七日）搭機返臺；而該海洛因包裹於同年月二十八日
    經由空運抵達桃園國際機場入境，經財政部臺北關稅局查驗
    時，發現該包裹夾藏疑似海洛因之毒品，乃將之扣押後移由
    法務部調查局航業海員調查處（下稱海調處）、法務部調查
    局桃園縣調查站（下稱桃園縣調查站）處理，海調處、桃園
    縣調查站為查緝上開毒品來源，將之交由聯邦快遞公司依正
    常程序遞送；乙○○投宿長樂旅社至二十八日上午，見包裹
    遲未運送至長樂旅社，遂辦理退房，並吩囑不知情之長樂旅
    社服務人員江麗卿代為領取收件人為「陳明輝」之包裹，及
    將當日稍早前許文進交付不詳原因取得之陳明輝中華民國國
    民身分證（下稱身分證）正本一紙，及其經許文進吩咐，於
    當日收受陳明輝身分證後，依吩咐影印之陳明輝身分證影本
    一紙，與至桃園縣龜山鄉○○○路某刻印店，委請不知情之
    成年刻印師傅偽刻「陳明輝」之印章一枚，留於長樂旅社櫃
    檯，作為領取該海洛因包裹用，隨即離開長樂旅社，當日（
    二十八日）下午五時許，聯邦快遞公司人員前往長樂旅社，
    索取「陳明輝」之個案委任書以進行該海洛因包裹通關手續
    ，不知情之江麗卿出示乙○○所交付「陳明輝」之身分證，
    並於個案委任書簽章人欄蓋用「陳明輝」印章後，交予不知
    情之聯邦快遞公司人員持向財政部臺北關稅局辦理包裹通關
    手續而行使之，均足以生損害於財政部臺北關稅局對於貨物
    通關管理之正確性及「陳明輝」本人，於翌日（二十九日）
    上午九時四十分許，聯邦快遞公司人員即將該海洛因包裹，
    運至長樂旅社，由江麗卿代為簽收領取，乙○○於同日（二
    十九日）上午十一時三十分許，撥打電話與江麗卿聯絡，確
    認該海洛因包裹已送達長樂旅社後，即與甲○○、許文進於
    同日及翌日，前往長樂旅社附近察看有無警調人員及偵防車
    ，丙○○則負責查詢確認長樂旅社附近停放車輛之車號是否
    為偵防車，伺機領取該海洛因包裹運至目的處所。九十五年
    四月三十日凌晨四時十分許，綽號「同學」之謝守財（業經
    本院前審以幫助運輸第一級毒品未遂罪，判處有期徒刑六年
    確定），因許文進留言及獲悉許文進前往泰國購買之海洛因
    雖已運抵國內長樂旅社，尚無法順利領取送往目的地一事，
    以0000000000號動電話門號，撥打許文進持用之
    0000000000號行動電話，與許文進聯絡，並基於
    幫助運輸第一級毒品之犯意，於當日下午六時許，駕駛車號
    九Ｂ－九八五八號賓士廠牌自用小客車前往長樂旅社附近，
    與駕駛二一九九－ＭＳ號ＢＭＷ廠牌自用小客車搭載丙○○
    之許文進會合，甲○○、乙○○二人則在長樂旅社附近聽候
    許文進指示行動，於同日晚間八時許及九時許，謝守財、許
    文進與丙○○，先後進入長樂旅社探查，同日晚間九時二十
    四分許，乙○○經許文進之吩咐撥打電話予計程車司機曾春
    德，要求不知情之曾春德駕駛計程車前往長樂旅社，並於同
    日晚間十時四十分許撥打電話予江麗卿，要求江麗卿將該海
    洛因包裹交付停靠於長樂旅社門口計程車司機曾春德，監控
    埋伏於長樂旅社內之海調處及桃園縣調查站調查員旋即當場
    逮捕曾春德，許文進在長樂旅社巷口對面新興路上見狀，準
    備駕駛上開ＢＭＷ廠牌自用小客車逃逸之際，為調查員當場
    逮捕，丙○○則趁隙搭乘謝守財駕駛之上開賓士牌自用小客
    車離去，惟與謝守財將該賓士牌自用小客車停放於臺北縣林
    口鄉○○○路路口後，二人又立即返回現場，欲將該ＢＭＷ
    牌自用小客車駛離時，為仍埋伏在附近之調查員逮捕，並扣
    得附表一及附表二編號一至八所示之物，及許文進駕駛之二
    一九九－ＭＳ號自用小客車、謝守財駕駛之九Ｂ－九八五八
    號自用小客車各一輛，乙○○及甲○○則分別於同年五月九
    日下午四時許、同年五月十一日晚上十一時許，在桃園縣龜
    山鄉○○村○○○街四十九號三樓之二、桃園縣龜山鄉○○
    路之ＯＫ便利商店旁，分為海調處調查員持臺灣臺北地方法
    院檢察署檢察官核發之拘票拘提到案，並扣得如附表二編號
    九至十二所示之物。
三、案經法務部調查局航業海員調查處移送臺灣臺北地方法院檢
    察署檢察官偵查起訴及移送併案審理。
    理  由
甲、證據能力部分：
一、關於通訊監察錄音及通訊監察譯文部分：
  (一)偵查犯罪機關依法定程序監聽之錄音，如已依法踐行調查證
    據程序，非不可採為認定犯罪事實之基礎，此觀刑事訴訟法
    第一百六十五條之一第二項規定即明（最高法院九十三年度
    台上字第六五一○號判決參照）。
  (二)海調處偵辦本件違反毒品危害防制條例案件，向臺灣臺北地
    方法院檢察署檢察官，對上訴人即被告許文進持用之000
    0000000、0000000000行動電話門號、上
    訴人即被告甲○○持用之0000000000行動電話門
    號、上訴人即被告丙○○持用之0000000000行動
    電話門號、上訴人即被告乙○○名義申辦之0000000
    000行動電話門號，聲請准許核發通訊監察書，有臺灣臺
    北地方法院檢察署九十五年北檢大結聲監續字第二四三號、
    第四五六號、第五二一號、第五四六號通訊監察書（九十五
    年度偵字第一八九○五號卷第二十一頁至第二十九頁。海調
    處對前揭行動電話門號執行通訊監察，報請臺灣臺北地方法
    院檢察署檢察官准許核發通訊監察書，監察期間如下：
    (1)0000000000行動電話門號之監察期間自九十五
    年二月二十四日上午十時起至九十五年三月二十四日上午十
    時止；(2)0000000000行動電話門號之監察期間自
    九十五年四月二十五日上午十時起至九十五年五月二十四日
    上午十時止；(3)0000000000行動電話門號之監察
    期間自九十五年四月十三日上午十時起至九十五年五月十二
    日上午十時止；(4)0000000000行動電話門號之監
    察期間自九十五年四月二十五日上午十時起至九十五年五月
    二十四日上午十時止；(5)0000000000行動電話門
    號之監察期間自九十五年四月二十八日上午十時起至九十五
    年五月二十七日上午十時止。前揭執行通訊監察所得通話資
    料，並經調查員製成譯文，有監察報告及錄音帶之通話錄音
    譯文（九十五年度偵字第九六六一號卷(二)第十七頁至第四十
    六頁、第九十六頁至第一一四頁、第一二二頁至第一三三頁
    ；同前偵查卷(一)第十二頁至第十五頁、第一八九頁至第二○
    一頁；九十五年度偵字第一○三四○號卷第十二頁至第二十
    五頁；九十五年度偵字第一○六二五號卷第十二頁至第三十
    二頁；）可稽。而在九十五年九月二十九日原審準備程序播
    放前揭監聽錄音帶，除九十五年四月二十九日上午八時十二
    分之電話錄音，被告許文進表示：「這通電話我不知道是否
    我打的」（原審卷(二)第一七○頁、第一七一頁），被告許文
    進、丙○○、甲○○、乙○○、謝守財，均表示監聽錄音帶
    內容為其等談話聲音，且對海調處調查員依通訊監察結果而
    製作之譯文，均為其等所不否認，有勘驗筆錄可稽（原審卷
    (二)第一五三頁至第二二二頁），因此，執行通訊監察所得通
    話錄音及通訊監察譯文，依上開說明，均有證據能力。
二、關於被告丙○○自白部分：
  (一)按司法警察官或司法警察詢問犯罪嫌疑人，不得於夜間行之
    ；又被告之自白，非出於強暴、脅迫、利誘、詐欺、疲勞訊
    問、違法羈押或其他不正之方法，且與事實相符者，得為證
    據。刑事訴訟法第一百條之三第一項前段、第一百五十六條
    第一項分別定有明文。
  (二)被告丙○○爭執其於九十五年五月一日在海調處有關與被告
    許文進一同前往長樂旅社領取包裹，及知悉包裹藏放海洛因
    之自白，無證據能力，辯稱：「我的海調處的調查筆錄，我
    認為有疲勞訊問」（九十七年五月八日本院更(一)審審判筆錄
    第四頁）等語。經查，被告丙○○於九十五年四月三十日晚
    上十時五十分許，因涉嫌與被告許文進等人共同運輸第一級
    毒品海洛因，在桃園縣龜山鄉○○村○○街三一五號長樂旅
    社對面新興街路上為海調處調查員逮捕，並於翌日（九十五
    年五月一日）凌晨一時十分許，解送基隆市○○路三○三號
    海調處，被告丙○○經休息至清晨五時三十七分許，開始接
    受調查製作筆錄，並有辯護人辛武律師到場陪同，至當日上
    午十一時五十二分許，調查員詢問被告丙○○是否願意繼續
    接受詢問，被告丙○○回答願意，於當日下午一時四十五分
    許詢問完畢，有九十五年五月一日調查筆錄可稽（九十五年
    度偵字第九六六一號卷(一)第二十八頁至第三十二頁），且被
    告丙○○於同日原審羈押訊問時供稱：「回答檢察官及調查
    局都是依據我自己的意思回答」（原審九十五年度聲羈字第
    一九三號卷第九頁），於九十七年五月八日本院更(一)審審理
    時對於上述審羈押訊問之回答表示無意見（九十七年五月八
    日本院更(一)審審判筆錄第四頁，本院更(一)審卷(二)），更由被
    告丙○○於當日上午十一時五十二分許繼續接受詢問供述：
    「查扣之現金…二十萬元新台幣係我要替我先生經營之煥旭
    公司準備付給廠商之貨款，美金係我買賣外匯所兌現…與貴
    處（海調處）所查獲之海洛因毒品案無關…有關本件海洛因
    毒品如何從國外寄達國內，何人接貨、收領方式等，我都沒
    有參與…」（同前偵查筆錄第三十一頁反面、第三十二頁正
    面），對於查扣現金詳細敘述與本案無關，及對自己行為提
    出辯解，益見被告丙○○在海調處接受調查時並無因所指因
    長時間疲勞訊問，致供述有意思不自由之情形，此外，復查
    無被告丙○○於海調處有經不法取供之情形，應認其於海調
    處所述應具有任意性，具有證據能力，且經本院審理後認與
    事實相符，當可採為證據。
三、被告以外之人於審判外之言詞或書面陳述，除法律有規定者
    外，不得作為證據，刑事訴訟法第一百五十九條第一項定有
    明文。關於被告乙○○與同案被告許文進於海調處、偵查時
    以被告身分接受調查訊問之供述，對於其等以外其他同案被
    告而言，係被告以外之人於審判外所為之陳述，依上開規定
    ，該等海調處詢問筆錄、偵訊筆錄之記載，就證明構成犯罪
    之事實，固無證據能力。惟審酌被告乙○○與同案被告許文
    進業於九十五年十一月十五日原審審理時以證人身分具結作
    證，經對其等海調處詢問、偵訊時供述之證據能力有爭執之
    被告乙○○之辯護人對同案被告許文進，許文進之辯護人對
    被告乙○○為交互詰問完畢，被告乙○○、與已判決之同案
    被告許文進於訴訟上之程序權已受保障，是被告乙○○與同
    案被告許文進於海調處、偵查時以被告身分接受調查訊問之
    供述，其瑕疵即經補正，而得作為其於審判期日所為證言之
    補強。
四、被告以外之人於審判外之陳述，雖不符合同法第一百五十九
    條之一至第一百五十九條之四之規定，但經當事人於審判程
    序同意作為證據，法院審酌該言詞陳述或書面陳述作成時之
    情況，認為適當者，亦得為證據；當事人、代理人或辯護人
    於法院調查證據時，知有第一百五十九條第一項不得為證據
    之情形，而未於言詞辯論終結前聲明異議者，視為有前項之
    同意；刑事訴訟法第一百五十九條之五亦定有明文。被告乙○○及其等辯護人除爭執上開同案被告許文進於海調處、偵
    查時供述之證據能力外，對於本判決下列所引用被告以外之
    人於審判外之陳述（包含書面陳述），於本院準備程序時表
    示無意見而不予爭執，且迄至言詞辯論終結前亦未再聲明異
    議，本院審酌上開證據資料製作時之情況，尚無違法不當及
    證明力明顯過低之瑕疵之情形，爰依刑事訴訟法第一百五十
    九條之五規定，認例外均具有證據能力。
乙、實體部分：
一、訊據被告丙○○、乙○○、甲○○均否認有販賣、運輸、私
    運管制物品第一級毒品海洛因及行使偽造私文書等犯行：
    (1)被告丙○○雖坦承有與同案被告許文進同至泰國，並坦承
      有詢問包裹及查詢車籍資料等情，惟否認有販賣、運輸、
      私運管制物品第一級毒品海洛因及行使偽造私文書等犯行
      ，辯稱：「…提供地址、寄送包裹，我真的不知道…我認
      為我們是去旅遊…看車展…我承認詢問包裹及查詢車籍資
      料電話是我打的，那是許文進拜託我打的電話，從泰國運
      送毒品回國的事情，我不知道…」（九十七年五月八日本
      院更(一)審審判筆錄第十頁、第十六頁、第二十九頁）；許
      文進向泰國綽號「阿龍」之人販入毒品海洛因之行為伊並
      未參與，且不知悉，伊並無販賣意圖，又伊並未參與偽刻
      陳明輝印章及向聯邦快遞領取包裹偽造文書部分之行為云
      云。
    (2)被告乙○○雖坦承有代刻「陳明輝」印章及提供地址供許
      文進寄包裹，並持「陳明輝」身分證、印章交給旅館人員
      ，有請計程車司機代收包裹，及代打電話給長樂旅社的江
      麗卿等情，惟否認有販賣、運輸、私運管制物品第一級毒
      品海洛因及行使偽造私文書等犯行，辯稱：「…我沒有運
      輸毒品，我是被同案的許文進利用，代刻印章及提供地址
      、代打電話給長樂旅社的江麗卿…」（九十七年二月十二
      日本院更(一)審準備程序筆錄第三頁）、「…我不知道許文
      進要從泰國寄包裹，陳明輝的印章是我代刻的，幫忙打電
      話到旅社問包裹，我只是提供旅社供他寄包裹。我承認地
      址是我提供的，後來我發現包裹有問題，所以沒去領…我
      有代刻印章，我持身分證、印章交給旅館人員，有請計程
      車司機代收包裹，我有代打電話，其他我都不知道…」（
      九十七年五月八日本院更(一)審審判筆錄第三頁、第二十九
      頁）云云。
    (3)被告甲○○雖坦承有打電話給乙○○問姓名、地址，問好
      後，乙○○傳簡訊給伊，伊再傳給許文進，及有至長樂旅
      社附近，並注意旁邊停放的車輛是否為偵防車等情，惟否
      認有販賣、運輸、私運管制物品第一級毒品海洛因及行使
      偽造私文書等犯行，辯稱：「…是許文進叫我打電話給乙○○問姓名、地址，問好後就傳回給許文進…至於是何用
      途，我不清楚。許文進表示，他與乙○○還不是很熟。我
      忘記何時去長樂旅社，許文進要我拿嘟彭打火機去修理，
      那個店就在長樂旅社約二、三百公尺，不同邊的，會去注
      意旁邊停放的車輛，是因為我施用毒品，對於可疑車輛都
      會去注意是否為偵防車…」（九十七年三月四日本院更(一)
      審準備程序筆錄第二頁）、「…地址我有看過，我不曉得
      地址要做什麼，乙○○傳簡訊給我，我再傳給許文進，我
      不知道是要做什麼…我承認幫他們傳旅社地址、電話、姓
      名，其他我都不知道…」（九十七年五月八日本院更(一)審
      審判筆錄第十頁、第二十九頁）云云。
二、經查：
  (一)被告乙○○於九十五年四月十四日，申辦00000000
    00行動電話門號，同年四月十九日凌晨三時三十四分五十
    四秒，持用0000000000行動電話門號，傳送內容
    「桃園縣龜山鄉○○村○○街三一五號，電話000000
    0000」簡訊，至被告甲○○持用之000000000
    0行動電話門號，同日凌晨四時四十六分九秒，被告甲○○
    持用之0000000000行動電話門號，傳送內容：「
    老哥，資料在我這邊了，記得明天要來拿」簡訊，至已判決
    確定之同案被告許文進持用之0000000000行動電
    話門號；同年四月二十一日，被告丙○○與許文進二人搭乘
    飛機前往泰國，抵達泰國後至同年四月二十六日間某日，共
    同被告許文進以不詳價格向真實姓名年籍不詳綽號「阿龍」
    之成年男子購得海洛因二包，將上開海洛因分別置入各一只
    挖空之大理石製品內密封後，再置於紙盒，並由「阿龍」幫
    忙書寫「NO.315 XIN- XIN ST.DA DANG VILLAGE GUEI SHAN
    SHIANG  TAOYUAN TAIWAN（即桃園縣龜山鄉○○村○○街三
    一五號）」為收件地址，及「CHEN  MING  HUY（即陳明輝）
    」為收件人，「0000000000行動電話門號」為聯
    絡電話後，於九十五年四月二十六日委託聯邦快遞公司人員
    ，由泰國空運運輸來我國；被告乙○○則於同日（二十六日
    ）投宿於「長樂旅社」，被告丙○○與許文進亦於翌日（二
    十七日）搭機返國，而該海洛因包裹於同年月二十八日經由
    空運抵達桃園國際機場，被告乙○○於（同年月）二十八日
    上午退房，吩咐長樂旅社女服務生江麗卿代收收件人「陳明
    輝」之包裹，及將「陳明輝」身分證正本、影本及印章一枚
    交予江麗卿，當日（二十八日）下午五時許，聯邦快遞公司
    人員前往長樂旅社，索取「陳明輝」之個案委任書供該海洛
    因包裹通關用，由江麗卿出示「陳明輝」身分證，並於個案
    委任書簽章人欄蓋用「陳明輝」印章後，交予聯邦快遞公司
    人員持向臺北關稅局辦理包裹通關手續，於同月二十九日上
    午九時四十分許，聯邦快遞公司人員即至長樂旅社遞送該海
    洛因包裹，交予江麗卿代為簽收領取，被告乙○○於同日（
    二十九日）上午十一時三十分許，撥打電話與江麗卿聯絡，
    詢問包裹收領情形，於翌日（同年月三十日）下午五時十二
    分許，持用0000000000號行動電話，撥打00－
    0000000號電話，與江麗卿聯繫，表示其人在南部，
    請江麗卿代為看顧包裹，同日晚間八時許，已判決確定之同
    案被告謝守財進入長樂旅社，對江麗卿表示，找「小陳」之
    人，經江麗卿回答旅社無此人，謝守財即離開旅社，同日晚
    上九時許，被告丙○○與許文進進入長樂旅社，表示訂房間
    休息，經江麗卿告知房間已客滿，二人即離開，同日晚上十
    時三十分許，被告乙○○撥打電話與江麗卿聯絡，告知將有
    計程車司機駕駛計程車前往長樂旅社，委請江麗卿將包裹交
    予該計程司機，不久，曾春德駕駛七八三－ＬＲ號計程車抵
    達長樂旅社前，同日晚上十時五十分許，被告乙○○又撥打
    電話與江麗卿聯絡，吩咐江麗卿將包裹交予計程車司機曾春
    德，在長樂旅社埋伏守候之海調處及桃園縣調查站調查員上
    前逮捕曾春德，並在長樂旅社巷口對面新興路上，逮捕準備
    駕駛停放路旁之二一九九－ＮＳ號ＢＭＷ廠自用小客車之許
    文進，接著又逮捕原由謝守財駕駛九Ｂ－九八五八號賓士自
    用小客車接載被告丙○○離開現場，前往臺北縣林口鄉○○○路路口停放後，又返回長樂旅社準備駕駛二一九九－ＮＳ
    號ＢＭＷ廠自用小客車之被告丙○○、謝守財二人，扣得附
    表一、附表二編號(一)至(八)所示之物、二一九九－ＮＳ號ＢＭ
    Ｗ廠自用小客車、九Ｂ－九八五八號賓士自用小客車；嗣於
    同年五月九日下午四時許，在桃園縣龜山鄉○○村○○○街
    四十九號三樓之二，拘提被告乙○○，及於同年五月十一日
    晚上十一時許，在桃園縣龜山鄉○○路之ＯＫ便利商店旁，
    拘提被告甲○○，扣得附表(二)編號(九)至(十二)所示之物各情，已
    據被告丙○○、甲○○、乙○○、共同被告許文進、謝守財
    、證人江麗卿、曾春德供述甚詳，並有被告乙○○與江麗卿
    電話監聽譯文、海調處搜索扣押筆錄、扣押物品收據、扣押
    物品目錄表、報關資料、商業發票、臺北關稅局扣押貨物運
    輸工具收據及搜索筆錄、被告丙○○、許文進二人之入出境
    資料（九十五年度偵字第九六六一號卷(一)第十二頁至第十五
    頁、第四十二頁至第六十一頁、第六十八頁、第六十九頁、
    第七十頁、第八十四頁、第八十六頁）、簡訊資料（同前偵
    查卷(二)第一二四頁、第一三○頁）、拘票及海調處搜索扣押
    筆錄、扣押物品收據、扣押物品目錄表（九十五年度偵字第
    一○三四○號卷第二十六頁至第三十頁，九十五年度偵字第
    一○六二五號卷第三十三頁至第三十八頁）、被告乙○○持
    用之0000000000行動電話門號與曾春德持用之0
    000000000行動電話於九十五年四月三十日之通聯
    紀錄（九十五年度偵字第一八九○五號卷第四十二頁）、臺
    北關稅局九十五年十一月二十九日北普遞字第○九五一○二
    八五五四號函送之個案委任書、陳明輝身分證影本（九十三
    年六月十七日換發）及領據、美商聯邦快遞股份有限公司臺
    北分公司九十五年十一月三十日函送之提單、商業發票及簽
    收記錄影本（原審卷(二)第三七六頁至第三七九頁、第三八一
    頁至第三八四頁）在卷可稽。
  (二)而前揭扣案之包裹，依卷附之商業發票及提單（審卷(二)第三
    八二頁、第三八三頁）記載內容，為重量十點五公斤之石製
    室內裝飾品，該大理石製品經拆解後起出之白色粉末二包，
    經送請法務部調查局鑑定結果，均含第一級毒品海洛因成分
    ，合計淨重一千二百八十點四四公克，空包裝總重八十點九
    七公克，純度百分之七十三點六一，純質淨重九百四十二點
    五三公克，亦有法務部調查局九十五年六月二十九日調科壹
    字第○二○○○八一○○號鑑定通知書一紙附卷足憑（九十
    五年度偵字第九六六一號卷(二)第七十二頁），可知上開自泰
    國由聯邦快遞公司寄送至我國之大理石製品包裹確夾藏第一
    級毒品海洛因；又前揭自被告乙○○查扣之「陳明輝」身分
    證正本（已發還陳明輝）經送鑑定結果，為真實一節，有內
    政部警政署刑事警察局九十五年十月十八日刑鑑字第○九五
    ○一三九○九七號鑑定書（原審卷(一)第二四二頁），惟據證
    人陳明輝於九十五年五月十九日海調處證述：「…（請問該
    『陳明輝』身分證件〈北縣九十三年六月十七日換發〉等資
    料是否你所有？）『陳明輝』身分證正本是我的沒錯…陳明
    輝印章不是我的…我於九十三年七、八月間…因要購買汽車
    …曾將該身分證交付予中和市ＢＯＳ中古車買賣公司業務員
    何筱凡辦理過戶事宜…何筱凡卻將我的身分證遺失…九十三
    年八月十九日去平溪鄉警備案…貴處所提示之身分證是我遺
    失的無誤，目前我係使用九十三年八月十九日補發之身分證
    …」（九十五年度偵字第一八九○五號卷第十一頁反面），
    並表示不認識被告乙○○、許文進（同前偵查卷第十一頁正
    面），共同被告許文進（九十五年六月二十七日海調處筆錄
    ，九十五年度偵字第九六六一號卷(二)第八頁反面；九十五年
    八月二十四日原審訊問筆錄，原審卷(一)第二十八頁）、乙○○（九十五年八月二十四日原審訊問筆錄，原審卷(一)第二十
    六頁反面）亦均供承不認識陳明輝，顯然被告乙○○請刻印
    師傅刻製「陳明輝」印章一枚，及長樂旅社服務生江麗卿持
    前揭「陳明輝」印章，蓋於聯邦快遞公司辦理通關手續之「
    個案委任書」委任人欄，均未經陳明輝同意及授權，堪認扣
    案之「陳明輝」印章一枚及以「陳明輝」名義出具行使交付
    聯邦快遞公司之「個案委任書」均係偽造。
  (三)雖然共同被告許文進辯稱「陳明輝」的身分證不是其拿給被
    告乙○○，其未吩咐被告乙○○刻「陳明輝」印章，不知道
    委託書（個案委任書）真偽；被告丙○○、甲○○均辯稱由
    泰國郵寄海洛因包裹至國內之事不知情，且未參與，不知道
    包裹內藏放海洛因，沒有前往長樂旅社領取包裹；被告乙○○辯稱由泰國郵寄海洛因包裹至國內之事不知情，且未參與
    ，不知道包裹內藏放海洛因。然而，
  (1)共同被告許文進於九十五年四月二十七日入境，於次日（二
    十八日）交付「陳明輝」之身分證予被告乙○○，指示被告
    乙○○影印該身分證影本及偽刻「陳明輝」之印章一枚，交
    予長樂旅社櫃臺人員江麗卿收取包裹等情，已據被告乙○○
    證述：「…九十五年四月二十八日上午約十時許…『阿進』
    （被告許文進）指示…交付我一張『陳明輝』身分證…要我
    去影印…及刻印…我至…長樂旅社…交給櫃臺人員…『阿進
    』…叫我負責代領包裹…九十五年四月二十八日中午，聯邦
    快遞…撥打我新申請…手機，問我是不是『陳明輝』，我…
    表示不是…把電話掛掉…『阿進』及『阿弟仔』都在我旁邊
    …罵我…『阿進』要我打電話至聯邦快遞公司詢問…『阿進
    』怕我說不清楚，就把…那支門號拿走，以便…聯邦公司打
    來，他可以跟他們聯繫…」（九十五年五月九日海調處詢問
    筆錄，九十五年度偵字第一○三四○號卷第五頁、第六頁）
    、「…許文進於九十五年四月二十八日早上，叫甲○○通知
    我去龜山鄉○○○路許文進二樓公司…到了以後…許文進就
    拿『陳明輝』身分證給我告訴我包裹的收件人就是這個人名
    字，並且叫我自行去刻『陳明輝』印章，這樣才能領包裹…
    我就於當（二十八）日下午刻好『陳明輝』的印章後，連同
    『陳明輝』的身分證及印章交給長樂旅社『基隆姊』，請『
    基隆姊』…替我代收…」（九十五年八月三日海調處詢問筆
    錄，九十五年度偵字第九六六一號卷(二)第九十二頁）、「…
    是許文進拿陳明輝身分證給我，叫我拿去給長樂旅社阿姨…
    請她幫忙收陳明輝的包裹…（印章如何來？）是許文進叫我
    去刻，他說要有印章、身分證才能領到包裹…」（九十五年
    八月二十四日原審準備程序筆錄，原審卷(一)第二十六頁反面
    、第二十七頁反面）、「…（你跟法官、檢察官說陳明輝的
    身分證是許文進給你的，在何地給你的？）四月二十八、二
    十九日他臨時打電話給我，說去他樂善什麼村的辦公室，當
    面交給我的…他叫我去刻一個與身分證名字的印章…他說刻
    完印章，把印章、身分證拿給旅社阿姨領包裹…」（九十五
    年十一月十五日原審審判筆錄，原審卷(一)第三二二頁正反面
    ）等語甚詳。此由被告乙○○於九十五年四月十九日凌晨三
    時三十四分五十四秒，持用0000000000行動電話
    門號傳送「桃園縣龜山鄉○○村○○街三一五號．電話00
    00000000」簡訊至被告甲○○持用之000000
    0000行動電話門號後，同日凌晨四時六分三十三秒，被
    告乙○○持用相同門號傳送「問老闆名字是一」簡訊至被告
    甲○○持用之上述門號，被告甲○○旋於同日凌晨四時十二
    分四十四，持用0000000000行動電話門號，傳送
    「老哥，古呆問說名字是不是跟以前一樣，還是有改」簡訊
    至共同被告許文進持用之0000000000行動電話門
    號，許文進亦立即於當日凌晨四時四十一分二十一秒，以相
    同門號回傳「一樀（樣）」簡訊給被告甲○○，被告甲○○
    再回傳「一樣，不變，跟以前一樣」簡訊至被告乙○○持用
    之0000000000行動電話門號各情，此有簡訊資料
    （九十五年度偵字第九六六一號卷(二)第九十八頁、第一○○
    頁至第一○三頁）可稽，被告乙○○、甲○○均坦認有傳送
    上揭簡訊（同前偵查卷(二)第九十頁、第一一七頁），被告乙○○並表示：「許文進叫我提供處所收領包裹時，曾經告訴
    我收件人的名字…當時我沒記下來…我才再問甲○○『收件
    人是不是跟以前一樣』…我可以告訴『基隆姊』包裹收件人
    是誰，俾便替我代收…」（同前偵查卷(二)第九十頁）等語，
    再參照被告丙○○與許文進於九十五年四月二十七日返國後
    ，被告乙○○於當日下午六時五十七分許，持用00000
    00000行動電話門號，撥打被告甲○○持用之0000
    000000行動電話門號，表示：「…我等這久了…沒有
    來…」，被告甲○○回答：「我『兄』回來了」，被告乙○○問：「是不是寄錯…他郵寄的是什麼名字？」（同前偵查
    卷(二)第一○九頁），及被告甲○○於九十五年四月二十八日
    下午一時七分，持用0000000000行動電話門號，
    撥打被告乙○○持用之0000000000行動電話門號
    ，詢問：「啊現在是怎樣…印章還沒有刻喔」，被告乙○○
    回答：「刻好了呀」（同前偵查卷(二)第一一一頁）等，足見
    被告乙○○所供「陳明輝」身分證係被告許文進提供，並吩
    咐刻用「陳明輝」印章領包裹之詞真實可採，共同被告許文
    進辯稱「陳明輝」的身分證不是其拿給被告乙○○，其未吩
    咐被告乙○○刻「陳明輝」印章，不知道委託書真偽云云，
    顯與事實不符，不足採信。
  (2)共同被告許文進係於九十五年四月二十六日，在泰國委託聯
    邦快遞公司將包裹由泰國運輸回國，當日被告乙○○即投宿
    在該包裹書寫之收件地址長樂旅社，至同年月二十八日上午
    退房，及吩咐長樂旅社女服務生江麗卿代收收件人「陳明輝
    」之包裹，並將「陳明輝」身分證正本、影本及印章一枚交
    予江麗卿，翌日（二十九日）上午九時四十分許，聯邦快遞
    公司人員即至長樂旅社遞送該海洛因包裹，交予江麗卿代為
    簽收領取，被告乙○○於同日（二十九日）上午十一時三十
    分許，撥打電話與江麗卿聯絡，詢問包裹收領情形，於翌日
    （同年月三十日）下午五時十二分許，再度持用00000
    00000號行動電話，撥打00－0000000號電話
    ，與江麗卿聯繫，表示其人在南部，請江麗卿代為看顧包裹
    ，同日晚上十時三十分許，被告乙○○撥打電話與江麗卿聯
    絡，告知將有計程車司機駕駛計程車前往長樂旅社，委請江
    麗卿將包裹交予該計程司機，不久，曾春德駕駛七八三－Ｌ
    Ｒ號計程車抵達長樂旅社前，同日晚上十時五十分許，被告
    乙○○又撥打電話與江麗卿聯絡，吩咐江麗卿將包裹交予計
    程車司機曾春德各情，已據被告乙○○、證人江麗卿供述在
    卷，並有通訊監察譯文（九十五年度偵字第九六六一號卷(一)
    第十二頁至第十五頁）、0000000000行動電話門
    號九十五年四月三十日通聯紀錄（九十五年度偵字第一八九
    ○五號卷第四十二頁）可稽；可知被告乙○○知悉其所提供
    予共同被告許文進之「桃園縣龜山鄉○○村○○街三一五號
    」及「0000000000行動電話門號」，係供共同被
    告許文進在泰國委託聯邦快遞公司所運送回國包裹之國內收
    件人地址及聯絡電話用，及其負責至收件人地址－長樂旅社
    領取該包裹至明。
  (3)再依被告丙○○與許文進自泰國返國前一日起至同月二十八
    日被告丙○○撥打電話至聯邦快遞公司詢問包裹寄送情形止
    之被告乙○○、甲○○、丙○○與共犯許文進間之電話監聽
    及簡訊內容（九十五年度偵字第九六六一號卷(二)第十九頁至
    第二十七頁、第一○四頁至第一一四頁）：
    九十五年四月二十六日晚上七時十九分許，被告乙○○持
      用000000000號行動電話，撥打被告甲○○00
      00000000行動電話，表示：「在等東西啦…怎麼
      樣啦…」，被告甲○○回答：「不要在電話裡面講…」（
      同前偵查卷第一○四頁）。
    同年月二十七日下午一時八分許，被告乙○○持用之00
      0000000號行動電話，傳送「打電話給老闆，我已
      經等兩天了…」（同前偵查卷第一○七頁）。
    同年月二十七日下午三時二十分許，被告乙○○持用00
      0000000號行動電話，撥打被告甲○○00000
      00000行動電話門號，表示：「…我有傳簡訊，你有
      沒有收到？…照正常昨天就應該要收到了。你聽懂了沒有
      …我現在在賓館啦…我自己在這裡而已…」，被告甲○○
      回答：「我現在傳簡訊看看…我馬上看怎樣，再打給你啦
      …」（同前偵查卷第一○四頁、第一○五頁）。
    同年月二十七日下午六時四十一分許，共同被告許文進以
      00－0000000市內電話，撥打被告甲○○持用之
      0000000000行動電話門號，詢問：「…你打給
      他看是什麼情形，我馬上打給…」，被告甲○○回答：「
      …啊就說那個呀，像我傳給你的那個樣子呀」，共同被告
      許文進表示：「我沒有收到…我剛下飛機…你傳怎樣，再
      傳一遍給我，快一點…」（同前偵查卷第一○八頁）。
    同年月二十七日六時四十三分許，被告甲○○以0000
      000000行動電話門號，傳送「老哥，古呆說漂亮的
      女生還沒到」，至共同被告許文進持用之0000000
      000行動電話門號（同前偵查卷第一○八頁）。
    同年月二十七日下午六時四十四分許，共同被告許文進以
      00－0000000市內電話，撥打被告甲○○持用之
      0000000000行動電話門號，表示：「你現在馬
      上打電話給他看是怎樣，看是怎樣的情形」（同前偵查卷
      第一○八頁）。
    同年月二十七日下午六時五十七分許，被告乙○○持用0
      000000000號行動電話，撥打被告甲○○持用0
      000000000行動電話門號，表示：「…我等這麼
      久了，現在沒有在等了啦。房間還在租嘛…沒有來，你聽
      不懂喔…」，被告甲○○回答：「…我『兄仔』回來了耶
      …」，被告乙○○表示：「是不是寄錯，沒有，你聽不懂
      喔…等兩天啦。我的房間還租著啦…你有沒有通知他…」
      ，被告甲○○回答：「我有傳簡訊給他。他說叫我問你什
      麼情形再打給他…」，被告乙○○表示：「他郵寄的是什
      麼名字？搞不好他沒拿去還是要去領取，我就是要問這樣
      …」，被告甲○○詢問：「東西來了喔」，被告乙○○表
      示：「是沒有啦。你聽不聽的懂」，被告甲○○回答：「
      好啦，我明天再打給你」，被告乙○○表示：「你要叫他
      打電話去機場問」（同前偵查卷第一○九頁）。
    同年月二十七日下午六時五十九分許，被告甲○○持用0
      000000000行動電話門號，撥打共同被告許文進
      持用之0000000000行動電話門號，表示：「他
      說他等了二天…沒有啊…」，共同被告許文進回答：「好
      好。沒有關係，我到了再打給你…」（同前偵查卷第一一
      ○頁）。
    同年月二十七日下午七時一分許，被告甲○○持用000
      0000000行動電話門號，撥打被告乙○○持用之0
      000000000號行動電話門號，表示：「他回來了
      」，被告乙○○回答：「他回來，東西沒有，沒有寄來…
      」，被告甲○○表示：「他說到了再說，在電話裡不要說
      …」（同前偵查卷第一一○頁）。
    同年月二十八日下午一時七分許，被告甲○○持用000
      0000000行動電話門號，撥打被告乙○○持用之0
      000000000行動電話，表示：「…啊現在是怎樣
      …印章還沒有刻喔…」，被告乙○○回答：「刻好了呀」
      ，被告甲○○續問：「喔。有沒有打給你了呀…」，被告
      乙○○表示：「還沒有啦」（同前偵查卷第一一一頁）。
    同年月二十八日下午四時四十七分許，被告丙○○持用0
      000000000行動電話門號，撥打聯邦快遞之客服
      電話，聯邦快遞語音表示：「…查詢運費，請輸入你十一
      位數或十二位數提單號碼後按井字鍵」，被告丙○○詢問
      在旁之共同被告許文進：「你撕掉了，要提單號碼啦」，
      共同被告許文進回答：「那個沒有，那個不是提單號碼，
      那個是收據而已」，接著由聯邦快遞服務人員與被告丙○○對談，被告丙○○表示：「蘇小姐你好，我有一件貨件
      怎麼到現在還沒有收到…」，對方表示：「你確定是今天
      遞送的嗎」，被告丙○○回答：「是的…客人寄出是…前
      天．從泰國。前天寄出…我跟你講那個收件人的名字，這
      樣下去查好嗎…（問身旁的許文進）他那個是英文填寫的
      ，還是中文填寫？（共同被告許文進回答『英文』）…英
      文填寫的，『陳明輝』也用英文是不是？…（許文進回答
      ：『對』）…用英文直接這樣翻過去填的…『陳明輝』…
      」，對方續問：「請問一下小姐貴姓…」，被告丙○○答
      稱：「我姓王」，對方續問：「送件地址…泰國寄過來給
      你這邊的話，您這邊的地址當初…是填什麼」，被告丙○○回答：「桃園縣…龜山鄉○○○村○○○街…三一五號
      …」，對方表示：「王小姐您方不方便留一下電話給我，
      我去幫您查查看…再回電話給您…」，被告丙○○回答：
      「我留電話給妳，妳幫我查…（共同被告許文進稱：留○
      九六三）○九六三…（共同被告許文進：二二一）二二一
      …（共同被告許文進：六六五）六六五…」（同前偵查卷
      第二十一頁至第二十四頁、第二十六頁、第二十七頁）。
    由上述至，被告甲○○與乙○○，被告甲○○與許文進
    之電話交談有關被告乙○○於九十五年四月二十六日投宿長
    樂旅社後，當日及翌日（二十七日）猶未領取包裹時，多次
    打電話與被告甲○○聯絡，詢問包裹遞送是否有誤、共同被
    告許文進回國後，撥打電話與被告甲○○聯絡，詢問有關包
    裹領取情形及被告甲○○詢問被告乙○○印章是否已刻製等
    內容，與被告甲○○傳送予共同被告許文進之簡訊：「老哥
    ，『古呆』說漂亮的女生還沒到」，再據被告甲○○供稱：
    「該印章是指『陳明輝』印章…是許文進叫我打電話問『古
    呆』…（簡訊內容『老哥，古呆說漂亮的女生還沒到』係指
    何事？）我傳簡訊向許文進表示，所收領之包裹尚未到達，
    而『漂亮的女生』是指海洛因」（九十五年度偵字第一○六
    二五號卷第六頁正面、第九頁反面）等，「古呆」係指被告
    乙○○，亦據被告乙○○陳明在卷（九十五年度偵字第一○
    三四○號卷第五頁），顯然被告甲○○，對於共同被告許文
    進在泰國委託聯邦快遞公司運送收件人「陳明輝」、收件人
    地址及聯絡電話，均由被告乙○○提供之包裹回國，由被告
    乙○○在國內以「陳明輝」名義領取一事知情，及負責聯絡
    ，且與被告乙○○均知悉該包裹藏放海洛因。另由上述被
    告丙○○撥打電話至聯邦快遞公司詢問時，對在旁之共同被
    告許文進表示「你撕掉了，要提單號碼啦」、「（問身旁的
    許文進）他那個是英文填寫的，還是中文填寫？（共同被告
    許文進回答『英文』）…英文填寫的，『陳明輝』也用英文
    是不是？…」，及與聯邦快遞公司客服人員交談，未經共同
    被告許文進在旁告知，即主動表示包裹係從泰國寄出運送回
    國，共同被告許文進亦稱：「…（丙○○打電話時，你在旁
    邊提示，你提示什麼？）我提示包裹上面的聯絡地址及電話
    …」（九十七年五月八日本院更(一)審審判筆錄第二十四頁，
    本院更(一)卷(二)），足證被告丙○○在泰國時即已知悉共同被
    告許文進委託聯邦快遞公司運送收件人「陳明輝」之包裹回
    國；並由聯邦快遞公司客服人員詢問被告丙○○姓氏，被告
    丙○○告知姓「王」，不敢告知真實姓名，益見被告丙○○
    情虛，對於該自泰國運送回國之包裹藏放海洛因顯係知情。
  (4)前揭運抵國內之海洛因包裹，於九十五年四月二十九日上午
    九時四十分許，聯邦快遞公司運至長樂旅社由江麗卿簽領，
    並於當日上午十一時三十分許，被告乙○○撥打電話至長樂
    旅社與江麗卿聯絡確認後，被告乙○○持用之00000
    00000行動電話門號於九十五年四月二十九日中午十二
    時十六分許至翌日（三十日）下午七時三十三分許止，收發
    話基地臺位置出現在桃園縣龜山鄉大崗村、樂善村、龜山鄉
    ○○○路、林口鄉○○○路、八德路、龜山鄉○○○路、文
    化三路、三民路、興業街等地，同年月三十日晚間九時至十
    時三十五分許，基地臺位置，除十時十九分許，基地臺位置
    在龜山鄉○○村○○路下湖九－十一號四樓，均出現在龜山
    鄉○○村○○路九號五樓頂；共同被告許文進持用之00
    00000000行動電話門號，於九十五年四月二十九日
    下午一時三十二分許至同日下午五時二十五分許、同日晚上
    十時許至翌（三十日）凌晨五時四十二分許，收發話基地臺
    位置在桃園縣龜山鄉○○村○○路、文化一路、文化二路、
    復興一路，三十日下午三時三十五分許至晚上十時三十八分
    許，基地臺位置，大都出現在桃園縣龜山鄉○○村○○路九
    號八樓頂；被告甲○○持用之0000000000行動
    電話門號，於九十五年四月二十九日中午十二時二十分許至
    翌日（三十日）凌晨二時四十五分許，收發話基地臺位置出
    現在龜山鄉○○村○○路九號八樓頂，之後至晚上七時二十
    五分許，基地臺位置出現在龜山鄉○○村○○○○路文化二
    路、復興二路等地，同日晚上七時五十一分許至晚上十時五
    十五分許，基地臺位置大都出現在龜山鄉○○村○○路九號
    八樓頂、龜山鄉大崗村七鄰七十五之一號一樓（晚上十時二
    十分許至晚上十時二十九分許）；被告丙○○持用之00
    00000000行動電話門號，九十五年四月三十日中午
    十一時七分許至同日下午四時二十八分許，收發話基地臺位
    置出現在桃園縣龜山鄉○○○路二十八號十四樓（除下午二
    時五十八分許，基地臺位置在龜山鄉○○○路三六一號九樓
    頂），同日下午五時二十九分許至同日下午六時三分許，基
    地臺位置出現在桃園縣龜山鄉○○村○○路一○一號五樓頂
    ，同日晚上十時二十分許至同日晚上十時三十七分許，基地
    臺位置出現在龜山鄉○○村○○路九號八樓頂，此有000
    0000000、0000000000、0000000
    000、0000000000行動電話門號之通聯紀錄可
    稽（九十五年度偵字第一八九○五號卷第三十九頁至第四十
    頁、第六十七頁至第六十九頁、第七十一頁至第七十三頁、
    第八十四頁至第八十八頁、第一○一頁、第一○二頁），由
    上可知，九十五年四月二十九日中午十一時三十分許，被告
    乙○○確定共同被告許文進自泰國託運回國之包裹已經長樂
    旅社之服務生江麗卿領取後，被告乙○○、甲○○與共同被
    告許文進於當日隨即出現在長樂旅社附近，被告丙○○持用
    之0000000000行動電話門號，於九十五年四月三
    十日下午五時二十九分許，出現在桃園縣龜山鄉樂善村、同
    日晚間十時二十分許，即出現在桃園縣龜山鄉○○村○○路
    九號八樓頂。
  (5)再據九十五年四月二十九日上午十一時三分許，被告乙○○
    撥打電話至長樂旅社與江麗卿聯絡確認包裹已經領取後，被
    告許文進、甲○○、乙○○、丙○○之電話監聽內容（九十
    五年度偵字第九六六一號卷(二)第三十頁至第四十四頁，同前
    偵查卷(一)第一八九頁至第二○一頁、九十五年度偵字第一○
    六二五號卷第二十三頁至第三十二頁）：
    九十五年四月二十九日中午十二時二十三分許，被告甲○○持用0000000000行動電話門號，撥打被告乙○○持用之0000000000行動電話，表示：「你
      現在看停車場那臺白色箱型車…你看車上有沒有人…」，
      被告乙○○回答：「窗戶打開呀」，被告甲○○表示：「
      你看…停車場…裡面」，被告許文進亦表示：「你幫我看
      那一臺大牌幾號，我在巷口，你不用操心我在那裡。你看
      那一臺大牌幾號…」（九十五年度偵字第九六六一號卷(二)
      第三十頁、第三十一頁）。
    同年月二十九日中午十二時二十七分許，被告甲○○持用
      0000000000行動電話門號，撥打被告許文進持
      用之0000000000行動電話門號，表示：「…停
      車場裡面那臺車裡面還有人…這一臺車掛著一塊好像警察
      的牌子…」，被告許文進回答：「…好啦好啦。不過，你
      現在是要再轉回來，還是怎樣…」（同前偵查卷(二)第三十
      一頁）。
    同年月二十九日下午二時許，被告許文進持用00000
      00000行動電話，撥打被告丙○○持用之00000
      00000行動電話門號聯絡，被告丙○○詢問：「…處
      理好了沒？」，被告許文進回答：「…昨天我講的那個是
      對的呀…那二臺，我看起來那二臺都是…」，被告丙○○
      續回：「今天早上打回去的情形是怎樣？」，被告許文進
      回答：「已經到了呀…我說的是對的…守株待兔…」（同
      前偵查卷(二)第三十二頁）。
    同年月三十日下午二時十分許，被告丙○○持用0000
      000000行動電話門號，撥打0000000000
      行動電話，與「陳大哥」聯絡，詢問：「…陳大哥我想要
      跟你請教一下，用那個車牌喔，知道車牌，有沒有辦法查
      出來說…有一部車子我要了解說那個，它是不是公務車…
      」，對方回答：「…那個，其實要查也查的到呀…」，被
      告丙○○續問：「…我現在如果號碼傳給你的話，可以知
      道嗎？」，對方回答：「…我還是要問人家耶…」（同前
      偵查卷(一)第一九八頁、第一九九頁）。
    同年月三十日下午二時十二分許，被告丙○○持用000
      0000000行動電話門號，撥打000000000
      0行動電話，表示：「你幫我查一個車牌號碼，好不好」
      ，對方回答：「…這樣喔。好呀。多少…妳傳簡訊啦…」
      ，被告丙○○表示：「…我現在馬上傳過去…我要知道的
      重點說，它是不是公務車，這樣子而已…」（同前偵查卷
      (一)第一九九頁）。
    同年月三十日下午二時五十八分許，被告丙○○持用00
      00000000行動電話門號，撥打00000000
      00行動電話，表示：「…你如果那個的話，快給我電話
      …在外面…」（同前偵查卷(一)第二○○頁）。
    同年月三十日下午六時二十七分許，000000000
      0行動電話門號持用者，撥打被告丙○○持用之0000
      000000行動電話，表示：「不是，台東車」（同前
      偵查卷(一)第二○○頁）。
    同年月三十日晚下八時三分許，被告丙○○持用0000
      000000行動電話門號，撥打0000000000
      行動電話，表示：「我下午叫你查的是ＭＶ－五四一三嗎
      ？」，對方回答：「ＭＵ吧！」，被告丙○○續稱：「要
      ＭＶ才對…」（同前偵查卷(二)第三十七頁）。
    同年月三十日晚上八時十三分許，被告許文進持用000
      0000000行動電話門號，撥打被告甲○○持用之0
      000000000行動電話，表示：「…你在哪裡，你
      在哪裡…我在這裡，沒有看到你們呀『古呆』有在你那邊
      還是沒有…你叫他過來，跟他講說我現在人在這裡，我在
      找他，我要跟他見面…」，被告甲○○回答：「好好…對
      面那台車還在那裡，裡面有人呢…現在在站街的那台…我
      剛才騎摩托車的時候有看到。躺的那裡…」，被告許文進
      續稱：「…這一臺還有人，我們剛才有看到人，你們要小
      心一點…」，被告甲○○回答：「就是我中午講的那」，
      被告許文進表示：「叫他約７－１１好了」（同前偵查卷
      (二)第三十八頁、第三十九頁）。
    同年月三十日晚上八時十五分許，被告甲○○持用000
      0000000行動電話門號，撥打被告乙○○持用之0
      000000000行動電話門號，表示：「『兄仔』叫
      你去７－１１…你們賣菜的那裡」，被告乙○○回答：「
      我就不想要去那裡」（九十五年度偵字第一○六二五號卷
      第二十六頁、第二十七頁）。
    同年月三十日晚上八時二十一分許，被告甲○○持用00
      00000000行動電話門號，撥打被告許文進持用之
      0000000000行動電話門號，表示：「…古呆說
      要去工業區那裡的７－１１啦。他說那間７－１１在他們
      家對面，被告許文進回答：「好啦，我們去工業區那邊」
      （同前偵查卷第二十七頁）。
    同年月三十日晚上八時五十四分許，被告乙○○持用00
      0000000行動電話門號，撥打被告甲○○持用00
      00000000行動電話門號，表示：「過來你們這邊
      二樓這裡啦…我在這裡等啦…」，被告甲○○回答：「好
      啦好啦」（同前偵查卷第二十七頁）。
    同年月三十日晚上九時十分許，被告許文進持用0000
      000000行動電話門號，撥打被告甲○○持用000
      0000000行動電話門號，表示：「你在那裡」，被
      告甲○○回答：「我現在回去辦公室」，被告許文進問：
      「那個古呆呢」，被告甲○○回答：「這裡」，被告許文
      進表示：「好，好，那我馬上到」（同前偵查卷第二十八
      頁）。
    同年月三十日晚上九時五十七分許，被告許文進持用00
      00000000行動電話門號，撥打被告甲○○持用之
      0000000000行動電話門號，問：「現在怎樣」
      ，被告甲○○表示：「…（台語）他現在叫他朋友計程車
      去領，現在在等計程車…」（同前偵查卷第二十八頁）
    同年月三十日晚上九時五十八分許，被告許文進持用00
      00000000行動電話門號，撥打被告甲○○持用之
      0000000000行動電話門號，表示：「你叫他聽
      」，被告乙○○：「喂」，被告許文進續稱：「…我跟你
      說，你不要叫那邊，不要叫認識的。你打電話叫車行，叫
      計程車來這裡載人客，這樣…你打電話聯絡車行，叫計程
      車來這裡載人。這樣，載人客，你給我叫一台車來這裡，
      這樣，我要坐車。這樣，你聽的懂意思嗎…那要是怎麼樣
      、要是認識的，那不是又是你的事情」，被告乙○○回答
      ：「好好好」（同前偵查卷第二十八頁、第二十九頁）。
    同年月三十日晚上十時二十分許，被告甲○○持用000
      0000000行動電話門號，撥打被告乙○○持用之0
      000000000行動電話門號，回：「怎麼還沒有出
      來」，被告乙○○回答：「…車子停在外面啦，大路啦…
      ，我現再打電話叫他停在門口啦…」（同前偵查卷第二十
      九頁）。
    同年月三十日晚上十時二十六分許，被告許文進持用00
      00000000行動電話門號，撥打被告甲○○持用之
      0000000000行動電話，表示：「…阿吉，他們
      現在是怎樣？」，被告甲○○答：「…計程車進去了，我
      現在在後面等計程車，等他出來…『古呆』走到後門去看
      ，我在後面等…」，被告許文進續稱：「…好啦！我覺得
      奇怪，怎樣那麼久…」，被告甲○○表示：「…打那支給
      你，打好幾支都不通…」，被告許文進續稱：「…你打『
      姊仔』那一支，現在打…」（同前偵查卷第二十九頁）。
    同年月三十日晚上十時二十九分許，被告甲○○持用00
      00000000行動電話門號，撥打被告乙○○持用之
      0000000000行動電話門號，詢問：「怎麼還沒
      出來」，被告乙○○回答：「…我在打電話去旅社啦。旅
      社叫他們去拿啦。我跟你（講）聽懂了沒有，我再打電話
      叫他們拿出來。不要打來啦，我跟你說…」（同前偵查卷
      第二十九頁、第三十頁）。
    同年月三十日晚上十時三十三分許，被告許文進持用00
      00000000行動電話門號，撥打被告甲○○持用之
      0000000000行動電話門號，被告許文進詢問：
      「…到底在幹什麼…」，被告甲○○回答：「…還在等他
      們…」，被告許文進續問：「…『古呆』在幹什麼，『古
      呆』人呢…」，被告甲○○回答：「…他在後面那邊…他
      叫計程車直接開進去店裏，對啊！怎麼還沒出來呢？」，
      被告許文進表示：「…他已經在店裏，計程車在店裏啊！
      」，被告甲○○續稱：「…他叫她拿給他啊！他打電話給
      那個『姊仔』啊！」，被告許文進表示：「…對啊！拿東
      西怎麼拿這麼久，拿十幾分了，你去找他人啦！你去找他
      人啦！」，被告甲○○續稱：「…他在後面那邊，我現在
      走到後面的門了…我們昨天開過去後面那邊，他走去那邊
      看啊！」（同前偵查卷第三十頁）。
    同年月三十日晚上十時三十五分許，被告甲○○持用00
      00000000行動電話門號，撥打被告乙○○持用之
      0000000000行動電話門號，詢問：「…現在是
      怎樣啦，這麼久還沒有出來，我『董仔』又一直打電話來
      」，被告乙○○回答：「那個有問題啦，我叫他走了啦…
      你先走啦。向右轉（原審勘驗筆錄內容為我向右走）…」
      （同前偵查卷第三十一頁，原審卷(二)第二一八頁）。
    同年月三十日晚上十時三十六分許，被告甲○○持用00
      00000000行動電話門號，撥打被告丙○○持用之
      0000000000行動電話門號，表示：「…姊仔，
      妳叫『兄仔』聽」，被告丙○○回答：「走過去了，走過
      去了…『進仔』走過去車後面看，在車後面…」，被告甲○○續稱：「…妳說在車後面，我開過去了呀…」，被告
      丙○○表示：「…你回頭過來，你走進去…」，被告甲○○續稱：「…『孤呆』說有問題呢…」，被告丙○○表示
      ：「…不要在那裡裝神弄鬼啦。好好好。我等一下叫『兄
      仔』再打給你…」（同前偵查卷第三十一頁）。
    同年月三十日晚上十時三十七分許，被告許文進持用00
      00000000行動電話門號，撥打被告甲○○持用之
      0000000000行動電話門號，詢問：「…人呢？
      」，被告甲○○回答：「…他說有問題，我那知道…他人
      坐計程車走了…」，被告許文進續稱：「…還是你打電話
      給他你人停在那邊等我…」（同前偵查卷第三十一頁）。
    同年月三十日晚上十時四十八分許，被告甲○○持用00
      00000000行動電話門號，撥打被告乙○○持用之
      0000000000行動電話門號，詢問：「…你在哪
      裡…Ａ：我回來這個呀。我回來這裡看看，我騎機車過去
      看看…」，被告乙○○回答：「我跟你說喔，我打電話叫
      她拿出來，她不要，說叫司機自己進去拿」（同前偵查卷
      第三十一頁、第三十二頁）。
    由上對話，被告許文進、乙○○、甲○○、丙○○，於包裹
    已送達長樂旅社由江麗卿領取後，被告許文進、甲○○、乙○○即前往長樂旅社附近探查有無警調人員及偵防車，被告
    丙○○則負責查詢車號，且於九十五年四月三十日，其等在
    長樂旅社附近守候多時，至當晚十時許，更另叫計程車代為
    領取等，衡諸常情，被告許文進、丙○○、乙○○、甲○○
    四人，若非明知該包裹內夾藏鉅量且價高之海洛因毒品，對
    其等之利益至關重要，又何以均為此等不尋常之舉止，其等
    逕行前往領取即可。
  (6)同案被告謝守財持用之0000000000行動電話門號
    ，於九十五年四月三十日下午一時十五分許至下午三時三十
    六分許，收發話基地臺位置在桃園縣龜山鄉○○○路、復興
    一路，同日下午五時五十九分許至晚上七時三十二分許，收
    發話基地臺位置在龜山鄉○○○路，同日晚上七時五十四分
    許至十時三十四分許，收發話基地臺位置在龜山鄉○○村○○路九號八樓頂，且於九十五年四月三十日清晨四時十分許
    起至同日下午六時二分許，同日晚上十時十四分許至同日晚
    上十時三十四分許，同案被告謝守財與許文進二人有密切之
    電話聯繫，此有0000000000行動電話門號通聯紀
    錄可稽（九十五年度偵字第一八九○五號卷第四十九頁、第
    五十頁、第五十二頁至第五十七頁）。且依許文進、謝守財
    之電話監聽及簡訊內容（九十五年度偵字第九六六一號卷(二)
    第三十三頁至第三十六頁、第四十一頁至第四十四頁）：
    同年月三十日清晨四時十分許，同案被告謝守財持用00
      00000000行動電話門號，撥打共同被告許文進持
      用之0000000000行動電話門號，表示：「…我
      阿財，我找…」，被告丙○○回答：「…你等一下喔…」
      ，接著共同被告許文進續稱：「…嘿，阿財…你在哪裡…
      」，同案被告謝守財回答：「…我現在在板橋這裡…」，
      共同被告許文進詢問：「…你等一下要下來嗎？」，同案
      被告謝守財回答：「…好呀，好呀…一樣是那裡嘛嗎」（
      同前偵查卷(二)第三十三頁）。
    同日清晨五時十八分許，同案被告謝守財持用00000
      00000行動電話門號，撥打共同被告許文進持用之0
      000000000行動電話，表示：「…我到了…」，
      共同被告許文進回答：「…到了喔，那你車停好，我馬上
      出去…」（同前偵查卷(二)第三十四頁）。
    同日上午九時四十四分許，同案被告謝守財持用0000
      000000行動電話門號，傳送：「我想好一套取貨的
      方法」簡訊，至共同被告許文進持用之00000000
      00行動電話門號（同前偵查卷(二)第三十四頁）。
    同日下午一時十一分許，共同被告許文進持用00000
      00000行動電話門號，傳送：「好的，我們見面時間
      一樣不變，下午兩點在老地方見面」簡訊，至同案被告謝
      守財持用之0000000000行動電話門號（同前偵
      查卷(二)第三十四頁）。
    同日下午一時二十七分許，共同被告許文進持用0000
      000000行動電話門號，傳送：「同學，你如果現在
      沒有別的事，可以現在就上來聊天，也幫我買兩個便當給
      我吃…」簡訊，至同案被告謝守財持用之0000000
      000行動電話門號（同前偵查卷(二)第三十四頁）。
    同日下午三時三十六分許，同案被告謝守財持用0000
      000000行動電話門號，撥打共同被告許文進持用之
      0000000000行動電話門號，表示：「…我便當
      放在櫃檯…我又走開了，我等一下要去處理，約一個人，
      一下子，再上去，我便當及飲料放在櫃檯…」（同前偵查
      卷(二)第三十五頁）。
    同日下午四時三十分許，共同被告許文進持用00000
      00000行動電話門號，撥打謝守財持用之00000
      00000行動電話門號，表示：「…我現在就是在這裡
      …那你來我這要多久，我等好了…」，謝守財回答：「差
      不多一個鐘頭」，許文進續稱：「這樣，我再留一支電話
      給你…0000000000…」（同前偵查卷(二)第三十
      五頁、第三十六頁）。
    同日下午五時五十九分許，共同被告許文進持用0000
      000000行動電話門號，撥打謝守財持用之0000
      000000行動電話門號，詢問：「…鬥陣仔，你在那
      裏」，謝守財回答：「我到長庚了」，許文進續稱：「…
      你到長庚了，我跟你說，你長庚你回轉回來，加油站過來
      ，一直走，那條路，一直走過來，我叫少年仔去帶你，那
      條路一直走下來…加油站那條路一直進來…工業區○○○○路一直走進來，你會看到７－１１，再進來會看到ＯＫ
      左轉，你到ＯＫ再打電話給我…」（同前偵查卷(二)第三十
      六頁）。
    同日下午六時二分許，同案被告謝守財持用000000
      0000行動電話門號，撥打被告丙○○持用之0000
      000000行動電話門號，表示：「…我在那個ＯＫ，
      我轉進來了」，被告丙○○回答：「我知道，在ＯＫ」，
      被告許文進續稱：「ＯＫ左轉進來」，謝守財詢問：「我
      在ＯＫ左轉進來了啦。接下來呢？」，許文進續稱：「…
      左轉，好，我叫人下去。你直接開進來，一直到底，呀，
      也不用到底，你現在慢慢開…公園右邊，再右轉。向公園
      右邊右轉…」（同前偵查卷(二)第三十六頁）。
    同日晚上十時十四分許，共同被告許文進持用00000
      00000行動電話門號，撥打謝守財持用之00000
      00000行動電話門號，表示：「…同學我跟你說，等
      一下喔，哎，可是你現在停了喔，不然你稍徵調頭一下，
      你停在這裡，到時候後面又沒有位置，你的後照鏡看的到
      啦喔，等一下拿東西出來之後喔…東西給他搬走…我再來
      調換那個東西…我說喔，把它劫走，東西把它劫走啦。你
      聽懂沒有…」，謝守財回答：「…嘿，他現在搬出來，有
      把它拿起來，這樣子……計程車，計程車司機都還沒有下
      去嘛…」，許文進續稱：「…對呀，人家計程車根本就不
      知道嘛…他現在是說，叫人拿出來還是怎樣，你聽懂沒有
      。這樣的是…你看看這樣是…哎呀…這…」，謝守財表示
      ：「…沒啦呀，他要是過去拿…他要是…計程車下去拿…
      我看他拿起來我就要把他拿過來了…」，許文進續稱：「
      …對啦。便看、便看…」，謝守財表示：「這樣好啦喔」
      ，許文進續稱：「安全為原則」，謝守財表示：「不會啦
      ，這個還可以處理的啦，這個處理…把它拿起來就好了啦
      。」，許文進續稱：「喔。好。」（同前偵查卷(二)第四十
      二頁）。
    同日晚上十時三十一分許，共同被告許文進持用0000
      000000行動電話門號，撥打謝守財持用之0000
      000000行動電話門號，表示：「阿財，你下車看看
      …這麼久了，不對，不對，你下車看看」（同前偵查卷(二)
      第四十二頁）。
    同日晚上十時三十二分許，同案被告謝守財持用0000
      000000行動電話門號，撥打被告丙○○持用之00
      00000000行動電話，與共同被告許文進聯絡表示
      ：「櫃臺都沒有人呀…計程車司機在車子上坐呀…」，許
      文進詢問：「…怎麼會這樣…那二個，真的快要昏倒。對
      呀，說什麼要在後門看。呀。你看後面有沒有人…『阿弟
      仔』有沒有在後面？」，謝守財回答：「…沒有呀。裡面
      還有一個小姐，那個小姐還在裡面那裡…後面都沒有人呀
      」，許文進續稱：「…這樣我知道了…我打電話給他問一
      下，不敢靠過去或不敢怎樣，很難辦事情的…你停在那裡
      等一下喔」（同前偵查卷(二)第四十三頁）。
    同日晚上十時三十四分許，共同被告許文進持用0000
      000000行動電話門號，撥打謝守財持用之0000
      000000行動電話門號，表示：「警察來了，稍看一
      下」，謝守財回答：「有，我有看到」（同前偵查卷(二)第
      四十四頁）。
    由上談話，同案被告謝守財於九十五年四月三十日清晨四時
    十分許，與共同被告許文進電話聯絡後，即前往與許文進見
    面，當日下午一時二十七分許，經許文進簡訊通知，送便當
    及飲料至長樂旅社與許文進，同日下午四時三十分許經許文
    進電話通知，於當日下午六時許抵達長樂旅社附近與被告丙○○、許文進會合，直至當晚十時三十四分許，與許文進電
    話聯絡，均係在長樂旅社附近，依許文進之指示查看經被告
    乙○○通知前往長樂旅社接載客人之計程車司機及長樂旅社
    服務人員之動態、包裹遞送、收取之情形及被告甲○○、乙○○二人行蹤、動態等，及由上述，謝守財傳送予許文進
    簡訊：「我想好一套取貨的方法」，顯然謝守財對於共同被
    告許文進欲領取之包裹一個，於取得上有相當程度風險，具
    有相當程度之瞭解，否則又何須特別設計一套領取之方法，
    又海洛因係政府管制甚嚴之第一級毒品，共同被告許文進自
    泰國購買運輸進口如此數量非少之海洛因，必極謹慎小心，
    以免遭警查緝，除遭判處罪刑外，尚可能損失達數十萬元至
    數百萬元不等之利益，衡諸常情，為免消息走漏，鮮少會邀
    毫不知情之第三者，一同待在現場多時，協助查看包裹領取
    情形及人員動態，再參照共同被告許文進在長樂旅社附近守
    候伺機領取運走海洛因包裹，傳送簡訊給謝守財，請謝守財
    送便當至現場供其食用（上述之簡訊，同前偵查卷(二)第三
    十四頁），可知許文進、謝守財交情匪淺，由此益徵，許文
    進確已將包裹內容物即係毒品海洛因之情告知謝守財知悉，
    謝守財當日受許文進通知，前往長樂旅社查悉相關狀況並在
    車上等待，即係協助被告丙○○、甲○○、乙○○、與許文
    進，取得由長樂旅社服務生代為領取之海洛因包裹以運至目
    的處所。
  (7)按毒品危害防制條例第四條所規範之販賣行為，不以販入後
    復行賣出為必要，祇要以營利之目的，而有販入或賣出二者
    其一之行為，即足構成；故行為人持有第一級毒品，有以主
    觀上營利售賣意圖而販入第一級毒品，其雖未及賣出，仍應
    論以販賣第一級毒品既遂罪責。本案經扣案之海洛因二包，
    驗餘合計淨重一千二百八十點四四公克，空包裝總重八十點
    九七公克，純度百分之七十三點六一，純質淨重九百四十二
    點五三公克，數量及價值甚為龐大，顯非單純供施用至明，
    再參酌運輸第一級毒品海洛因罪，又係法定刑為死刑、無期
    徒刑之重罪，為政府一再明令宣導事項，並經媒體一再報導
    ，若非基於販賣牟利之意思而販入，擬伺機販出圖利，絕無
    平白甘冒被嚴查重罰高度風險而自國外運輸入境之理，被告
    丙○○、乙○○、甲○○與已判決確定之許文進，共同基於
    營利之意圖，自泰國販入第一級毒品海洛因而運輸入境以伺
    機販賣，至堪明確。
  (四)至於，
  (1)被告許文進於九十七年五月八日本院更(一)審審理時證稱：「
    …我提供地址、電話之時，丙○○都還沒有與我去泰國…我
    前後去五次，我是在前二次提供電話、地址，後兩次我是去
    那邊旅遊，而丙○○有同行…我純粹請丙○○幫忙打電話給
    聯邦快遞，我沒有說任何理由，只是請她打一下電話，我有
    在旁邊提示她……我當時懷疑有人跟蹤，我請她幫我查詢車
    籍資料，我沒有對她說任何理由…我只是純粹找蔡出去玩，
    跟購買毒品沒有關係…」云云（九十七年五月八日本院更(一)
    審審判筆錄第二十三頁、第二十四頁，本院更(一)卷(二)），惟
    如前所述，被告乙○○係於九十五年四月十四日，申辦00
    00000000行動電話門號，同年四月十九日凌晨三時
    三十四分五十四秒，傳送內容「桃園縣龜山鄉○○村○○街
    三一五號，電話0000000000」簡訊，至被告甲○○持用之0000000000行動電話門號，同日凌晨四
    時四十六分九秒，被告甲○○持用之0000000000
    行動電話門號，傳送內容：「老哥，資料在我這邊了，記得
    明天要來拿」簡訊，至許文進持用之0000000000
    行動電話門號，再依被告丙○○與許文進於九十五年一月一
    日至九十五年五月一日之入出境資料（九十五年度偵字第九
    六六一號卷(一)第八十五頁），被告丙○○與許文進二人，於
    九十五年三月二十二日出境，同年四月二日入境，同年四月
    二十一日出境，同年四月二十七日入境，許文進稱扣案包裹
    之收件人地址及聯絡電話，係與被告丙○○共同前往泰國前
    ，自行赴泰國提供給「阿龍」之詞與事實不符；又依被告丙○○撥打電話至聯邦快遞公司詢問之電話監聽內容，被告丙○○對在旁之許文進表示「你撕掉了，要提單號碼啦」、「
    （問身旁的許文進）他那個是英文填寫的，還是中文填寫？
    （許文進回答『英文』）…英文填寫的，『陳明輝』也用英
    文是不是？…」等，及與聯邦快遞公司客服人員交談，未經
    許文進在旁告知，即主動表示包裹係從泰國寄出運送回國，
    許文進亦稱：「…（丙○○打電話時，你在旁邊提示，你提
    示什麼？）我提示包裹上面的聯絡地址及電話…」（九十七
    年五月八日本院更(一)審審判筆錄第二十四頁，本院更(一)卷(二)
    ），足證被告丙○○在泰國時即已知悉共同被告許文進委託
    聯邦快遞公司運送收件人「陳明輝」之包裹回國，並由聯邦
    快遞公司客服人員詢問被告丙○○姓氏，被告丙○○告知姓
    「王」，不敢告知真實姓名，益見被告丙○○情虛，對於該
    自泰國運送回國之包裹藏放海洛因顯係知情；此外，被告甲○○、乙○○與許文進三人於九十五年四月二十九日中午，
    即至長樂旅社附近查看有無警調人員及偵防車，許文進並撥
    打電話與被告丙○○聯絡提及此事，被告丙○○則翌日（三
    十日）下午二時許起，多次撥打電話向他人查詢現場車輛等
    情，有被告甲○○、乙○○、丙○○與許文進上述電話監聽
    譯文可憑（同前偵查卷(二)第三十頁至第三十二頁、第三十七
    頁至第三十九頁、同前偵查卷(一)第一九八頁至第二○○頁）
    ，顯然共同被告許文進稱：「…我當時懷疑有人跟蹤，我請
    她幫我查詢車籍資料…」云云，並不實在，況被告丙○○於
    九十五年五月一日海調處製接受調查時亦供稱：「…許文進
    告訴我，最近有一批毒品要進來，目前放在長樂旅社…他來
    該旅社探探消息，至此我才知道許文進邀我來桃園旅社看一
    個朋友，其實就是要來收這批毒品的…」（同前偵查卷(一)第
    三十頁正反面），足證共同被告許文進上述證詞，均與事實
    不符，係迴護被告丙○○之詞，不足採信。
  (2)被告甲○○稱前往長樂旅社，係許文進吩咐其拿嘟澎打火機
    前去修理，該店就在長樂旅社附近云云，謝守財稱係被告許
    文進吩咐其前去長樂旅社找一名「小陳」之人，其並拿手錶
    給許文進請人鑑定云云。惟依被告甲○○持用之0000
    000000行動電話門號通聯記錄（九十五年度偵字第一
    八九○五號卷第八十四頁至第八十八頁），九十五年四月二
    十九日中午十一時三十分許，被告乙○○確定許文進自泰國
    託運回國之包裹已經長樂旅社之服務生江麗卿領取後，被告
    甲○○於當日隨即出現在長樂旅社附近，且由九十五年四月
    二十九日中午十二時二十三分許起至翌日晚上十時四十八分
    許止，被告甲○○與被告乙○○、許文進之監聽通話內容（
    詳如理由欄二、(三)、(5)），均是有關探查長樂旅社附近有無
    警調人員、偵防車，及另叫計程車代為領取包裹等內容，無
    被告甲○○所指，許文進吩咐其拿嘟彭打火機前去長樂旅社
    修理一事；足見被告甲○○上開供詞係卸責之詞，不足採信
    。據同案被告謝守財持用之0000000000行動電
    話門號通聯紀錄（同前偵查卷第四十九頁、第五十頁、第五
    十二頁至第五十七頁），該門號於九十五年四月三十日下午
    一時十五分許至下午三時三十六分許，收發話基地臺位置在
    桃園縣龜山鄉○○○路、復興一路，同日下午五時五十九分
    許至晚上七時三十二分許，收發話基地臺位置在龜山鄉○○○路，同日晚上七時五十四分許至十時三十四分許，收發話
    基地臺位置在龜山鄉○○村○○路九號八樓頂，且於九十五
    年四月三十日清晨四時十分許起至同日下午六時二分許，同
    日晚上十時十四分許至同日晚上十時三十四分許，謝守財與
    許文進二人有密切之電話聯繫，再依被告許文進、謝守財之
    電話監聽及簡訊內容（詳如理由欄二、(三)、(6)），均是有關
    謝守財依許文進之指示，查看經被告乙○○通知前往長樂旅
    社接載客人之計程車司機及長樂旅社服務人員之動態、包裹
    遞送、收取之情形及被告甲○○、乙○○二人行蹤、動態等
    內容，未提及前往長樂旅社找一名「小陳」之人或拿手錶給
    許文進請人鑑定一事，可知被告甲○○上開供詞係卸責之詞
    ，亦不足採信。
  (五)按當事人、代理人、辯護人或輔佐人聲請調查之證據，法院
    認為不必要者，得以裁定駁回之。下列情形，應認為不必要
    ：１、不能調查者。２、與待證事實無重要關係者。３、待
    證事實已臻明瞭無再調查之必要者。４、同一證據再行聲請
    者，刑事訴訟法第163條之2、第1項第2項分別定有明文。次
    按當事人聲請調查之證據，須與待證事實具有重要之關係，
    且在客觀上屬認定事實及適用法律之基礎，並確有調查之必
    要性及可能性。即所聲請調查之證據，必須兼具證據之關聯
    性、證據調查之必要性、證據調查之可能性，始合乎法院應
    予調查之證據，觀之刑事訴訟法第一百六十三條之二之規定
    自明（最高法院93年台上字第2080號判決意旨參照）。又按
    「刑法上之幫助犯，係以幫助他人犯罪之意思而參與犯罪構
    成要件以外之行為為其成立要件，惟所謂以幫助他人犯罪之
    意思而參與者，指其參與之原因，僅在助成他人犯罪之實現
    者而言，倘以合同之意思而參加犯罪，即係以自己犯罪之意
    思而參與，縱其所參與者為犯罪構成要件以外之行為，仍屬
    共同正犯，又所謂參與犯罪構成要件以外之行為者，指其所
    參與者非直接構成某種犯罪事實之內容，而僅係助成其犯罪
    事實實現之行為而言，苟已參與構成某種犯罪事實之一部，
    即屬分擔實施犯罪之行為，雖僅以幫助他人犯罪之意思而參
    與，亦仍屬共同正犯」，最高法院著有92年度台上字第2601
    號判決意旨可以參照。查本件被告丙○○、乙○○、甲○○
    等人與已判決確定之共同被告許文進間，就以上述包裹快遞
    寄送之方式走私入境之犯行間，已互有犯意聯絡與行為分擔
    ，已如前述，是被告丙○○、乙○○、甲○○就上行為即應
    共負刑責。故被告丙○○及其辯護人請求將卷附收包裹之委
    託書送鑑定機關鑑定是否為被告蔡香之筆跡云云，因本案事
    證已臻明確，均如前述，是所請筆跡鑑定之聲請，核無再調
    查之必要，併予敘明。
  (六)綜上，被告丙○○、乙○○、甲○○上述辯解均係卸責之詞
    ，皆不足採。本件事證明確，被告丙○○、乙○○、甲○○
    、三人犯行，均堪認定，皆應依法論科。
三、新舊法比較適用：
  (一)、刑法於九十四年二月二日修正公布，於九十五年七月一日
      施行。按行為後法律有變更者，適用行為時之法律，但行
      為後之法律有利於行為人者，適用最有利於行為人之法律
      ，現行刑法第二條第一項訂有明文。茲就本案有關之新舊
      法比較部分，臚列如下：
    1.刑法第三十三條第五款修正：「主刑之種類：罰金新台幣
      一千元以上，以百元計算之。」比較被告丙○○、乙○○
      、甲○○行為時刑法第三十三條第五款：「主刑之種類：
      罰金銀元一元以上。」就罰金之最低度，以適用舊法對於
      被告丙○○、乙○○、甲○○有利。
    2.刑法第五十五條關於牽連犯之規定業經刪除，則被告所犯
      各罪，原則上應予分論併罰。比較新、舊法結果，適用被
      告丙○○、乙○○、甲○○行為時之法律即修正前刑法第
      五十五條牽連犯之規定，較有利於被告丙○○、乙○○、
      甲○○。至本條關於想像競合犯之規定，新法增列但書「
      不得科以較輕罪名所定最輕本刑以下之刑」，係科刑之限
      制，為法理之明文化，非屬法律之變更，自無新舊法比較
      之問題。
    3.修正前刑法第六十四條第二項規定：「死刑減輕者，為無
      期徒刑，或為十五年以下十二年以上有期徒刑。」第六十
      五條第二項規定：「無期徒刑減輕者，為七年以上有期徒
      刑。」修正後分別規定：「死刑減輕者，為無期徒刑。」
      、「無期徒刑減輕者，為二十年以下十五年以上有期徒刑
      。」比較新舊法，自以修正前刑法有利於被告丙○○、乙○○、甲○○。
    4.被告丙○○、乙○○、甲○○等人，行為時之刑法第二十
      八條原規定：「二人以上共同『實施』犯罪之行為者，皆
      為共同正犯。」嗣經修正為：「二人以上共同『實行』犯
      罪之行為者，皆為共同正犯。」共同正犯之範圍有所限縮
      ，因被告丙○○、乙○○、甲○○，係基於犯意聯絡，共
      同實行本件犯行，比較結果，是不論依新法或舊法，均應
      構成共同正犯，上述刑法第二十八條之修正內容，對於被
      告丙○○、乙○○、甲○○，並無「有利或不利」之影響
      。
    5.經綜合前述各項罪刑法律變更，整體為「從舊從輕」之比
      較結果，應一體適用被告行為時即修正前刑法之規定，較
      有利於被告丙○○、乙○○、甲○○。至於刑法第三十八
      條有關沒收之規定亦經修正，惟沒收為從刑，從刑附屬於
      主刑，除法律有特別規定者外，依主刑所適用之法律，本
      件主刑部分即宣告刑所據以決定之罪、刑，法律既適用修
      正前之舊法，沒收部分自應從之。
    6.刑法第五十九條之規定，由原所定「犯罪之情狀可憫恕者
      ，得酌量減輕其刑」，修正為「犯罪之情狀顯可憫恕，認
      科以最低刑度仍嫌過重者，得酌量減輕其刑。」惟此規定
      ，為法院就刑之酌減審認標準見解之明文化，非屬法律之
      變更，有最高法院九十五年度第八次刑事庭會議紀錄可參
      。
  (二)、又懲治走私條例第二條雖於九十五年五月三十日修正公布
      ，自同年七月一日起施行，惟僅刪除第二項常業犯規定，
      原第三、四項則移列為第二、三項，惟該條原第一項並未
      修正，因之尚無新舊法比較之問題，併予敘明。
四、論罪科刑
  (一)被告丙○○、甲○○、乙○○部分：
  (1)按海洛因為毒品危害防制條例第二條第二項第一款所列之第
    一級毒品，且係行政院依修正後懲治走私條例第二條第三項
    所公告之「管制物品項目及其數額」甲項第四款規定之管制
    進出口物品，有行政院（七九）臺財字第○六一八一號懲治
    走私條例公告管制物品項目及其數額（原審卷(二)第四五六頁
    ）及九十七年二月二十七日修正之「管制物品項目及其數額
    」在卷可稽。次按販賣毒品罪，不以販入之後，復行賣出為
    必要，只須意圖營利而販入或賣出，有一於此，犯罪即應成
    立（最高法院九十二年度台上字第七○四六號判決參照）。
    又懲治走私條例第二條第一項所謂私運管制物品進口，係指
    由國外或自大陸地區私運管制物品，進入臺灣地區而言；輸
    入之既遂與未遂，又以是否已進入國界為標準；而運輸毒品
    罪祇以所運輸之毒品已實施運送為已足，並非以運抵目的地
    為犯罪完成之要件，區別該罪既遂或未遂，應以已否起運為
    準，既已起運，構成該罪之輸送行為即已完成，不以抵達目
    的地為既遂條件（最高法院九十五年度台上字第二九八、九
    九○號判決意旨參照）。核被告丙○○、乙○○、甲○○所
    為，均係犯毒品危害防制條例第四條第一項之運輸第一級毒
    品罪、販賣第一級毒品罪、懲治走私條例第二條第一項之私
    運管制物品進口罪（懲治走私條例第二條雖於九十五年五月
    三十日修正公布，自同年七月一日起施行，惟僅刪除第二項
    常業犯規定，原第三、四項則移列為第二、三項，惟該條原
    第一項並未修正，因之尚無新舊法比較之問題），及刑法第
    二百十六條、第二百十條之行使偽造私文書罪。公訴意旨雖
    對被告丙○○、乙○○、甲○○偽以「陳明輝」名義出具個
    案委任書，交予聯邦快遞公司人員辦理包裹通關手續之行使
    偽造私文書犯行未予起訴，惟該部分因與已起訴且認有罪之
    運輸、販賣第一級毒品罪及私運管制物品進口罪，具有方法
    、目的之牽連犯關係，屬裁判上一罪，為起訴效力所及，本
    院自得一併審理。被告丙○○、乙○○、甲○○持有第一級
    毒品之低度行為，為運輸、販賣第一級毒品之高度行為所吸
    收，不另論罪。被告丙○○、乙○○、甲○○與已判決確定
    之許文進等人共謀偽造印章後，用以偽造私文書持以行使，
    其偽造印章之行為係偽造文書之部分行為，偽造私文書之低
    度行為復為行使偽造文書之高度行為所吸收，均不另論罪。
    被告丙○○、乙○○、甲○○與已判決確定之許文進就上開
    犯行間，均有犯意聯絡及行為分擔，均為共同正犯。被告丙○○、乙○○、甲○○與許文進等人利用不知情聯邦快遞公
    司人員犯運輸、走私毒品、行使偽造私文書，及利用不知情
    之成年刻印師傅偽刻印章、江麗卿偽造私文書，均為間接正
    犯。被告丙○○、乙○○、甲○○與許文進私運管制進口之
    毒品海洛因進口，係以一行為觸犯上述運輸第一級毒品及私
    運管制物品進口二罪名，為想像競合犯，從一重以運輸第一
    級毒品罪處斷（最高法院七十三年台覆字第一七號判例參照
    ）。被告丙○○、乙○○、甲○○與許文進行使偽造私文書
    之目的在於運輸、販賣第一級毒品，所犯行使偽造私文書罪
    與運輸、販賣第一級毒品罪之間，有方法、目的之牽連犯關
    係，又被告丙○○、乙○○、甲○○與許文進運輸毒品之目
    的意在販賣，販賣之行為較諸單純運輸毒品之行為，與實害
    更為貼近，應依修正前刑法第五十五條牽連犯之規定，從一
    重之販賣第一級毒品罪處斷（最高法院九十三年度台上字第
    四八五九號判決參照）。
  (2)又按刑事審判旨在實現刑罰權之分配的正義，故法院對有罪
    被告之科刑，應符合罪刑相當之原則，使輕重得宜，罰當其
    罪，以契合社會之法律感情，此所以刑法第五十七條明定科
    刑時應審酌一切情狀，尤應注意該條所列十款事項以為科刑
    輕重之標準，並於同法第五十九條賦予法院以裁量權，如認
    「犯罪之情狀可憫恕者，得酌量減輕其刑」，俾使法院就個
    案之量刑，能斟酌至當。而刑法第五十九條規定犯罪之情狀
    可憫恕者，得酌量減輕其刑，其所謂「犯罪之情狀」，與同
    法第五十七條規定科刑時應審酌之一切情狀，並非有截然不
    同之領域，於裁判上酌減其刑時，應就犯罪一切情狀（包括
    第五十七條所列舉之十款事項），予以全盤考量，審酌其犯
    罪有無可憫恕之事由（即有無特殊之原因與環境，在客觀上
    足以引起一般同情，以及宣告法定低度刑，是否猶嫌過重等
    等），以為判斷。查本案運輸毒品數量驗餘淨重達一千二百
    八十餘公克，數量雖非少量，惟幸尚未流入市面即為查獲，
    並斟酌其運輸第一級毒品海洛因入境之數量，及毒品甫入境
    尚未及販出旋遭查獲，危害程度尚未擴散，未生實際損害，
    相較於運輸第一級毒品罪之法定最輕本刑無期徒刑，實有情
    輕法重失衡之情形，被告丙○○、甲○○、乙○○可認有憫
    恕之事由，均依刑法第五十九條之規定減輕其刑。
  (3)公訴意旨雖認被告丙○○、甲○○、乙○○與已判決確定之
    被告謝守財、許文進，共同自泰國購買海洛因，藏放在大理
    石製品包裹，再偽以「陳明輝」為收件人，委由聯邦快遞公
    司運回國內後，冒用「陳明輝」名義出具個案委任書以進行
    包裹通關手續，認均係涉犯共同販賣、運輸第一級毒品、私
    運管制物品進口、行使偽造私文書罪嫌，惟依檢察官於起訴
    書所載之犯罪事實，對於謝守財與許文進、丙○○、乙○○
    、甲○○等人，於該包裹由江麗卿代收前，自泰國購買海洛
    因運輸回國及偽以「陳明輝」出具個案委任書以進行包裹通
    關手續之犯行，有何犯意聯絡與行為分擔，均未載明，亦未
    提任何證據證明之，經本院調查結果，依卷附之通訊監察譯
    文、扣案之毒品等事證，並無積極證據足以證明被告丙○○
    、甲○○、乙○○與已判決確定之被告謝守財，有共同販賣
    、運輸第一級毒品、私運管制物品進口及行使偽造私文書之
    行為，附此敘明。
五、原審據以論罪科刑，固非無見。惟(一)已判決確定之同案被告
    謝守財係依同案被告許文進之指示，協助許文進、被告丙○○、甲○○、乙○○，取得由長樂旅社服務生代為領取之海
    洛因包裹以運至目的處所，在無證據證明謝守財係以正犯而
    非以幫助犯之犯意參與犯罪之情形下，應認其所為係幫助犯
    而非正犯行為，又同案被告許文進、被告丙○○、甲○○、
    乙○○前往領取尚未實際取得輸送，即遭監控之調查員緝捕
    而未遂，則謝守財所為，僅係犯毒品危害防制條例第四條第
    一項、第六項、刑法第三十條第一項幫助運輸第一級毒品未
    遂罪，原審認被告丙○○、甲○○、乙○○、同案被告許文
    進與謝守財係共犯販賣、運輸第一級毒品、私運管制物品進
    口、行使偽造私文書罪，尚有違誤；(二)有罪判決書所記載之
    犯罪事實，為論罪科刑適用法律之基礎，故凡於構成要件有
    關之重要事項，必須詳加認定，明確記載，並於理由內敘明
    所憑之證據及認定之理由，且其事實認定與理由說明，應互
    相適合，方為合法。倘事實認定與理由說明，不相一致，或
    事實與理由欄內之記載，前後齟齬，按諸刑事訴訟法第三百
    七十九條第十四款規定，均屬判決理由矛盾之違背法令。卷
    附「扣押物品清單」（九十五年度綠第一四九六號）編號２
    、３分別記載「包裝海洛因毒品之大理石製品」各一個及「
    所有人許文進」、「備考欄：許文進扣押物品目錄表A04、A
    05」（見第一八九○五號偵查卷第一六頁），另法務部調查
    局航業海員調查處扣押物品目錄表編號３、４亦分別記載「
    包裝毒品之大理石製品」各一個（見第九六六一號偵查卷第
    四六頁），本件查獲扣案之海洛因二包，應係分別置入各一
    只大理石製品內，經空運入境，而為警查獲。原判決事實欄
    記載上訴人等係將海洛因「置入一挖空之石製飾品內密封後
    ，再置於紙盒」，以包裹空運抵達桃園國際機場入境等情，
    其所認定上訴人等係將扣案毒品置入一只石飾品內，與卷內
    證據資料似未一致，已有未合；且其理由說明：附表(三)所示
    之「包裝海洛因之石製品（已拆解）二個」，屬共同正犯許
    文進所有，供夾藏、包裝、運輸扣案海洛因而運輸、走私進
    入我國境內之用，應依同條例第十九條第一項規定宣告沒收
    等語（見原判決第四四頁），則認定該供犯罪所用之石製飾
    品為二只，而均依毒品危害防制條例第十九條第一項規定宣
    告沒收，亦與事實欄之記載兩歧，難謂無違誤。(三)又登記名
    義人為共同被告許文進之配偶蘇淑娟，實為共同被告許文進
    所有之車號二一九九－ＭＳ號ＢＭＷ牌自用小客車一輛，以
    及同案被告謝守財所有之車號九Ｂ－九八五八（原判決附表
    誤繕為九Ｂ－八九五八）號賓士牌自用小客車一輛，並非專
    供運輸毒品所用之必要性工具，原審併予宣告沒收，尚有未
    洽。被告丙○○、乙○○、甲○○提起上訴，均否認犯罪，
    雖均無理由，惟原判決既有上開可議，自應由本院將原判決
    關於上訴人即被告丙○○、乙○○、甲○○部分撤銷改判。
    爰分別審酌被告丙○○、甲○○、乙○○前開犯罪情節、各
    自分工、參與犯罪程度，被告丙○○參與犯罪之程度較已判
    決確定之許文進為輕，而被告甲○○、乙○○參與本件犯罪
    之程度又較被告丙○○為輕，及渠等所運輸之第一級毒品海
    洛因驗餘合計淨重一千二百八十點四四公克，純度百分之七
    十三點六一，純質淨重九百四十二點五三公克，數量難謂係
    少量零星夾帶，若流入市面，將嚴重損害社會安全及國人健
    康，惟幸尚未流入市面即及時查獲，未生實際損害，兼衡被
    告丙○○並無前科，無不良素行；被告乙○○曾有賭博、麻
    醉藥品管理條例、侵占前科；被告甲○○曾有過失傷害、施
    用第一級、第二級毒品之前科，品行非佳，此有本院被告丙○○、乙○○、甲○○前案紀錄表三份在卷可參，渠等三人
    生活狀況、被告丙○○之教育智識程度為高職畢業；被告乙○○之教育智識程度為國中畢業；被告甲○○之教育智識程
    度為高職肄業，業據渠私於警詢供述在卷，渠等三人犯罪後
    僅坦承部分事實，惟均未全部坦認犯行之態度等一切情狀，
    各量處如主文第二項所示之刑，以示懲儆。扣案如附表一所
    示之物，係查獲之第一級毒品，均依毒品危害防制條例第十
    八條第一項前段規定，宣告沒收銷燬之。如附表二編號(一)至
    (三)所示之物，既經與毒品分開秤重，足見可以獨立分離，具
    有防止毒品外逸、裸露、潮濕之功能，並便於攜帶及運輸，
    均屬共犯被告許文進所有供犯本件之罪所用之物，業據其等
    陳明在卷，自屬同案被告許文進所有，供夾藏、包裝、運輸
    上開第一級毒品海洛因而運輸、走私進入我國境內之用，應
    依同條例第十九條第一項前段規定宣告沒收。如附表二編號
    (四)至(七)所示之行動電話，為同案被告許文進所有，如附表二
    編號(九)所示之行動電話，為被告乙○○所有，如附表二編號
    (十二)之行動電話，為被告甲○○所有，業據其等供明在卷（原
    審卷(二)第四一一頁），且供被告丙○○、甲○○、乙○○與
    已判決確定之共犯許文進等彼此間，聯絡運輸、走私第一級
    毒品海洛因之用，亦經原審勘驗，有原審勘驗筆錄在卷可稽
    ，已如前述，均應依同條例第十九條第一項前段規定宣告沒
    收。扣案之附表二編號(十)所示之「陳明輝」身分證影本，係
    被告乙○○依共同被告許文進吩咐前往影印，預備供包裹通
    關用，已據被告乙○○供述在卷（九十五年度偵字第一○三
    四○號卷第六頁），為被告乙○○所有，預備供本案犯罪所
    用之物，應依修正前刑法第三十八條第一項第二款規定宣告
    沒收。扣案之附表二編號(十一)之「陳明輝」印章一枚及附表二
    編號(十三)「陳明輝」印文一枚，分屬偽造之印章、印文，不問
    屬於犯人與否，均應依刑法第二百十九條之規定宣告沒收。
    另附表二編號(八)之臺北政府警察局警方偵查車車籍資料一紙
    ，雖係自同案被告謝守財駕駛之車號九Ｂ－九八五八自用小
    客車搜出，惟謝守財否認為其所有，而九Ｂ－九八五八號自
    用小客車及二一九九－ＭＳ號自用小客車，分別為共同被告
    謝守財、許文進所有，業經同案被告謝守財、許文進供明在
    卷，惟查無證據足資證明上開扣押物品與本案犯罪有直接關
    聯，故不予宣告沒收，附此敘明。
六、臺灣臺北地方法院檢察署九十五年度偵字第一八九○五號移
    送併辦部分，與本案事實相同，為同一案件，本院自得併予
    審理，併此敘明。
據上論斷，應依刑事訴訟法第三百六十九條第一項前段、第三百
六十四條、第二百九十九條第一項前段，毒品危害防制條例第四
條第一項、第六項、第十八條第一項前段、第十九條第一項，懲
治走私條例第二條第一項、第十一條，刑法第十一條、第二條第
一項前段、第二百十六條、第二百十條、第五十五條、第五十九
條、第二百十九條，修正前刑法第二十八條、第五十五條、第三
十八條第一項第二款，判決如主文。
本案經檢察官呂建昌到庭執行職務。
中    華    民    國    97    年    12    月    16    日
                刑事第七庭審判長法  官  陳晴教
                                法  官  楊智勝
                                法  官  游紅桃
以上正本證明與原本無異。
如不服本判決，應於收受送達後10日內向本院提出上訴書狀，其
未敘述上訴之理由者並得於提起上訴後10日內向本院補提理由書
（均須按他造當事人之人數附繕本）「切勿逕送上級法院」。
                                書記官  阮桂芳
中    華    民    國    97    年    12    月    16    日
附錄：本案論罪科刑法條全文
毒品危害防制條例第四條
製造、運輸、販賣第一級毒品者，處死刑或無期徒刑；處無期徒
刑者，得併科新臺幣一千萬元以下罰金。
製造、運輸、販賣第二級毒品者，處無期徒刑或七年以上有期徒
刑，得併科新臺幣七百萬元以下罰金。
製造、運輸、販賣第三級毒品者，處五年以上有期徒刑，得併科
新臺幣五百萬元以下罰金。
製造、運輸、販賣第四級毒品者，處三年以上十年以下有期徒刑
，得併科新臺幣三百萬元以下罰金。
製造、運輸、販賣專供製造或施用毒品之器具者，處一年以上七
年以下有期徒刑，得併科新臺幣一百萬元以下罰金。
前五項之未遂犯罰之。
懲治走私條例第二條
私運管制物品進口、出口逾公告數額者，處七年以下有期徒刑，
得併科新臺幣三百萬元以下罰金。
前項之未遂犯罰之。
第一項所稱管制物品及其數額，由行政院公告之。
中華民國刑法第二百十條
（偽造變造私文書罪）
偽造、變造私文書，足以生損害於公眾或他人者，處五年以下有
期徒刑。
中華民國刑法第二百十六條
（行使偽造變造或登載不實之文書罪）
行使第二百十條至第二百十五條之文書者，依偽造、變造文書或
登載不實事項或使登載不實事項之規定處斷。
附表一
┌─────┬─────────────────────┐
│名   稱   │ 數量及重量                               │
├─────┼─────────────────────┤
│第一級毒品│二包（合計淨重一千二百八十點四四公克，純度│
│海洛因    │百分之七十三點六一，純質淨重九百四十二點五│
│          │三公克）                                  │
└─────┴─────────────────────┘
附表二
┌──┬────────┬───────┬────────┐
│編號│ 名    稱       │ 數   量      │ 備    註       │
│    │                │              │                │
├──┼────────┼───────┼────────┤
│(一)  │包裝第一級毒品海│ 二個         │ 共犯許文進所有 │
│    │洛因之空包裝袋  │              │                │
├──┼────────┼───────┼────────┤
│(二)  │ 海洛因包裹外包 │ 一包         │ 共犯許文進所有 │
│    │ 裝紙盒（含提單 │              │                │
│    │ ）及發票       │              │                │
├──┼────────┼───────┼────────┤
│(三)  │包裝第一級毒品海│二個          │ 共犯許文進所有 │
│    │洛因之大理石製品│              │                │
│    │（已拆解）      │              │                │
├──┼────────┼───────┼────────┤
│(四)  │ 摩托羅拉手機Ｖ │一具          │ 共犯許文進所有 │
│    │ 三（序號ＭＥ一 │              │                │
│    │ 0000000 │              │                │
│    │ 0000000 │              │                │
│    │ 一號）         │              │                │
├──┼────────┼───────┼────────┤
│(五)  │ＬＧ手機（序號三│一具          │共犯許文進所有  │
│    │00000000│              │                │
│    │六八四○六四號）│              │                │
├──┼────────┼───────┼────────┤
│(六)  │PANASONIC手機（ │一具          │共犯許文進所有  │
│    │序號三五五五七一│              │                │
│    │00000000│              │                │
│    │六號）          │              │                │
├──┼────────┼───────┼────────┤
│(七)  │VERTU（序號三五 │一具          │共犯許文進所有  │
│    │00000000│              │                │
│    │七二一六五號）  │              │                │
├──┼────────┼───────┼────────┤
│(八)  │臺北縣警察局警方│一張          │謝守財駕駛之九Ｂ│
│    │偵查車車籍資料  │              │－九八五八自用小│
│    │                │              │客車搜出。      │
├──┼────────┼───────┼────────┤
│(九)  │PANASONIC手機（ │一具          │被告乙○○所有  │
│    │門號○九二二○八│              │                │
│    │八三八三號）    │              │                │
├──┼────────┼───────┼────────┤
│(十)  │陳明輝身分證影本│一紙          │被告乙○○所有  │
├──┼────────┼───────┼────────┤
│(十一)  │偽刻陳明輝印章  │一枚          │被告乙○○委請刻│
│    │                │              │印師傅刻製      │
├──┼────────┼───────┼────────┤
│(十二)  │摩托羅拉手機（門│一具          │被告甲○○所有  │
│    │號0000000│              │                │
│    │二八三號）      │              │                │
├──┼────────┼───────┼────────┤
│(十三)  │個案委任書簽章欄│一枚          │                │
│    │內偽造「陳明輝」│              │                │
│    │印文            │              │                │
└──┴────────┴───────┴────────┘


司法院資訊處製作；財團法人民間司法改革基金會備份。
